【裁判字號】    95,上訴,640
【裁判日期】    951109
【裁判案由】    擄人勒贖等
【裁判全文】
臺灣高等法院臺南分院刑事判決       95年度上訴字第640號
上  訴  人  臺灣臺南地方法院檢察署檢察官
上  訴  人
即  被  告  丙○○
                    （現押於臺灣臺南看守所）
指定辯護人  本院公設辯護人  辛○○
上  訴  人
即  被  告  丁○○
                    （現押於臺灣臺南看守所）
選任辯護人  葉清華律師
上  訴  人
即  被  告  壬○○
選任辯護人  賴鴻鳴  律師
            黃俊達  律師
            莊信泰  律師
上  訴  人
即  被  告  子○○
選任辯護人  謝依良  律師
被      告  戊○○
選任辯護人  江信賢  律師
            蔡麗珠  律師
            蘇若龍  律師
被      告  癸○○
選任辯護人  林瑞成  律師
被      告  丑○○
指定辯護人  本院公設辯護人  辛○○
上列上訴人因被告擄人勒贖等案件，不服臺灣臺南地方法院94年
度重訴字第13號中華民國95年5月15日第一審判決（起訴案號：
臺灣臺南地方法院檢察署94年度偵字第4658號、第4662號、第
4717號、第6173號、第6215號、第9308號、94年度營偵字第856
號、移送併辦案號：臺灣臺南地方法院檢察署94年度偵字第9888
號），提起上訴，本院判決如下：
    主  文
原判決關於壬○○幫助擄人勒贖及定執行刑部分、丑○○部分、
戊○○部分、癸○○偽造私文書及湮滅刑事證據部分均撤銷。
壬○○共同意圖勒贖而擄人，處有期徒刑捌年。
丑○○共同藏匿犯人，累犯，處有期徒刑壹年。又幫助共同意圖
勒贖而擄人，累犯，處有期徒刑貳年貳月，應執行有期徒刑年
。
戊○○共同藏匿犯人，累犯，處有期徒刑壹年。
癸○○行使偽造私文書，足以生損害於公眾及他人，處有期徒刑
陸月，如易科罰金，以佰元折算壹日，偽造「張民昆」印章壹
顆及汽機車過戶登記書上偽造「張民昆」署押、印文各壹枚均沒
收。又湮滅關係他人刑事被告之證據，處有期徒刑肆月，如易科
罰金，以佰元折算壹日。應執行有期徒刑玖月，如易科罰金，
以佰元折算壹日，偽造「張民昆」印章壹顆及汽機車過戶登記
書上偽造「張民昆」署押、印文各壹枚均沒收。
其他上訴駁回。
壬○○撤銷部分（共同意圖勒贖而擄人）所處有期徒刑捌年，與
駁回部分（共同藏匿犯人）所處有期徒刑壹年貳月，應執行有期
徒刑玖年。
    事  實
一、丁○○（綽號四元）因長年於嘉義縣阿里山鄉達邦村等處山
    區種植山葵等山產，對於阿里山山區之地形相當熟悉，並在
    嘉義市○○路經營檳榔攤。於民國（下同）93年4月間，在
    其嘉義市○○路所經營之檳榔攤，由曾瑞彬（另案審理）之
    介紹，而認識庚○○（另案審理）、陳進雄（另由檢察官通
    緝中）、張宏吉（另由檢察官通緝中）、己○○（業經原審
    另案判處無期徒刑）、鄧永燃（因另犯擄人勒贖案件，業經
    台灣高等法院台中分院判處有期徒刑十八年確定）等人，丁○○、曾瑞彬均明知庚○○、張宏吉、己○○、陳進雄等人
    係涉有擄人勒贖等罪嫌之犯人，竟基於共同藏匿人犯之犯意
    聯絡，自93年4月間某日起，由丁○○提供其嘉義縣阿里山
    鄉達邦村山區種植山葵等植物之工寮（以下簡稱達邦山區藏
    匿處）及阿里山十字路附近鐵路下方之工寮（以下簡稱十字
    路藏匿處）等處予庚○○、張宏吉、己○○、陳進雄等人藏
    匿，並與曾瑞彬運送食物及日常生活用品給庚○○、張宏吉
    、己○○、陳進雄等人使用。93年4月19日，庚○○並拿新
    臺幣（下同）二十五萬元予丁○○，由丁○○以林姿均之名
    義購買車牌號碼4525－ＪＢ號廂型車1輛，供丁○○使用。
二、洪鋒文（業經原審另案判處有期徒刑十二年六月）因經營砂
    石場生意，獲悉在雲林縣林內鄉烏塗村和興1號開設「晟昱
    國際有限公司」、「裕群砂石有限公司」之廖冠能（因違反
    洗錢防制法案件，經台灣雲林地方法院判處有期徒刑一年二
    月）、呂佩芳夫妻（因違反洗錢防制法案件，經台灣雲林地
    方法院判處有期徒刑一年，緩刑三年）雖標得臺灣糖業股份
    有限公司（以下簡稱臺糖公司）之陸砂開採權，然因無資力
    繳交二千萬元之保證金而無法順利開工，因覬覦該「臺糖公
    司土地陸砂開採案」之龐大利益，於93年6月中旬某日，由
    洪鋒文、李金成（業經本院另案判處有期徒刑十年二月）等
    人駕駛車號不詳之自小客車帶同己○○、庚○○、張宏吉、
    陳進雄等人另駕駛車牌號碼ＴＫ－6986號登山用休旅車，前
    往「晟昱國際有限公司」之砂石場找廖冠能、呂佩芳夫妻，
    並由己○○、陳進雄等人持槍在屋外警戒，洪鋒文、李金成
    、庚○○等人則在屋內與廖冠能、呂佩芳討論共同開發「臺
    糖公司土地陸砂開採案」細節，決議由洪鋒文、李金成、庚○○出資二千萬元，廖冠能、呂佩芳則於「臺糖公司土地陸
    砂開採案」開採後，由洪鋒文、李金成、庚○○等人分紅，
    商議獲得結論後，庚○○、己○○、張宏吉、陳進雄等人為
    籌措上二千萬元之保證金，竟共同基於意圖勒贖而擄人之犯
    意聯絡，謀議綁架「和欣客運」之少東楊尚書取贖，旋於93
    年7月2日（敏督利颱風來襲當日）上午7時許，由庚○○駕
    駛ＢＭＷ廠牌760型式自小客車，懸掛偽造之「9Ｌ－0135號
    」車牌，搭載己○○、張宏吉、陳進雄分持Ｍ16步槍、制式
    手槍等槍彈，至臺南縣佳里鎮○○路312號楊尚書住處附近
    守候，迨於同日中午12時20分許，庚○○、己○○、陳進雄
    、張宏吉見楊尚書駕駛車牌號碼3Ｍ－1857號自小客車外出
    ，庚○○等人隨即駕車尾隨，途經臺南縣176縣道七股鄉○○路段時，庚○○等人即以手槍指向楊尚書，命楊尚書停車
    ，楊尚書見狀欲駕車逃離，庚○○等人隨即以手槍朝楊尚書
    所駕駛之自小客車輪胎、引擎蓋等處射擊七槍，迫使楊尚書
    停車後，己○○、陳進雄即分持手槍抵住楊尚書，將楊尚書
    強押進庚○○所駕駛之上開自小客車，並以手銬銬住楊尚書
    雙手、以緊束帶綁住楊尚書雙腳、以黃色膠帶矇住楊尚書雙
    眼、以大型耳機套住楊尚書雙耳後，問楊尚書：「是不是楊
    仔頭的兒子」（以臺語發音）等語，楊尚書答稱：「是」，
    庚○○、己○○等人原計畫將楊尚書藏匿於嘉義縣阿里山鄉
    達邦村山區之工寮內，惟因「敏督利颱風」來襲無法上山，
    庚○○、己○○等人遂暫將楊尚書押至臺南縣東山鄉山區某
    工寮藏匿，並逼問楊尚書稱：「你家裡誰最疼你，可以拿出
    一億元贖你回去」等語。嗣於同年7月5日上午某時，「阿里
    山公路」路段搶通後，庚○○、己○○、陳進雄、張宏吉隨
    即駕駛車牌號碼ＴＫ－6986號陸地龍之登山車，押載楊尚書
    ，因通往「達邦村山區藏匿處」工寮之道路尚未搶通，無法
    上山，庚○○等人遂將楊尚書押至高雄縣湖內鄉○○○路40
    巷3弄40號藏匿。嗣於同年7月7日「達邦村山區○○○○○
    道路搶通後，庚○○等人即將楊尚書押至「達邦村山區藏匿
    處」之工寮內囚禁。同年月10日丁○○至「達邦村山區藏匿
    處」時，發現楊尚書被囚禁在其工寮內，即留下為庚○○等
    人每日煮飯備膳，同年月12日庚○○、陳進雄、己○○、張
    宏吉因鄭進富未依約給付六百萬元而心生不滿，欲向鄭進富
    所開設之「大佳當鋪」、「國光當鋪」開槍、縱火洩恨，庚○○等人離開下山前，庚○○要求丁○○、曾瑞彬看管楊尚
    書，丁○○即基於共同意圖勒贖而擄人之犯意聯絡而同意，
    由丁○○等負責看管楊尚書，嗣於同年7月16日，庚○○透
    過某姓名、年籍不詳之人與楊尚書之大哥楊豐文接洽，並交
    付一卷楊尚書之錄音帶予楊豐文，指稱楊尚書遭庚○○等人
    綁架，楊家需支付一億元，庚○○始願將楊尚書釋放等語，
    幾經討價還價，楊豐文於同年7月18日凌晨3時許，在不詳處
    所，經由該姓名、年籍不詳之人，交付三千六百萬元之贖款
    予庚○○等人，庚○○等人於取得三千六百萬元之贖款後，
    即於同日晚上8時許，將楊尚書押至臺南縣東山鄉某處釋放
    。於翌日凌晨1時許，庚○○等人攜帶約三千萬元之贖款，
    至「湖內鄉藏匿處」與洪峰文等人見面，丁○○則分得五十
    萬元之贖款後，駕車至「十字路藏匿處」藏匿，等候庚○○
    、張宏吉、己○○、陳進雄等人。
三、警方「0715」專案小組，專責查緝庚○○等人，於93年7月2
    5日晚上10時許，得知李金成駕駛車牌號碼六Ｍ－1960號自
    小客車，庚○○、己○○、陳進雄、張宏吉駕駛車牌號碼Ｔ
    Ｋ－6986號陸地龍車子，至高雄縣大寮鄉○○路○段104巷
    186弄9之1號時，隨即召集「維安小組」人員，於翌日凌晨
    2時許，至該處攻堅，逮捕己○○、李金成，並扣得如附表
    一所示之物，庚○○、張宏吉、陳進雄則趁隙逃逸。庚○○
    、張宏吉、陳進雄逃逸後，隨即於當日下午某時，至「十字
    路藏匿處」與丁○○會合，並在該處藏匿。嗣於93年10月15
    日，陳進雄、張宏吉離開「十字路藏匿處」後，丁○○又帶
    庚○○至嘉義縣阿里山鐵路眠月線附近之工寮藏匿，至同年
    11月間某日，丁○○、庚○○復於嘉義縣水上鄉寬士村崎子
    頭10之176號租屋藏匿，庚○○並於同年11月間某日將克拉
    克制式手槍一枝（槍枝管制編號0000000000；彈匣內至少裝
    填子彈1顆；即附表三編號三之手槍）交給丁○○，丁○○
    自該時起即未經許可而持有之，嗣同年12月18日上午7時許
    ，庚○○亦未經許可持具殺傷力之P99型制式半自動手槍1枝
    （槍枝管制編號0000000000；即附表三編號四之手槍）及子
    彈數十顆，丁○○則持上揭手槍，由庚○○駕駛車牌號碼Ｑ
    9－3115號休旅車，至臺南縣「尖山埤水庫」附近之工寮內
    與林啟鐘（另案由本院審理中）等人見面時，經民眾報案，
    警方至上開工寮查緝時，丁○○、庚○○見狀逃逸後，為警
    當場扣得如附表二所示之物。
四、丙○○、李宗杰（另案審理中）、壬○○與庚○○係同鄉好
    友，顏嘉助（業經原審判處有期徒刑六月，緩刑三年確定）
    則是壬○○手下，丙○○、壬○○並因庚○○之介紹而認識
    丁○○。緣庚○○於93年12月18日逃逸後，即撥打電話予李
    宗杰，丁○○則撥打電話予丙○○，丙○○、李宗杰明知庚○○、丁○○係涉有擄人勒贖等罪嫌之在逃犯人，竟共同基
    於藏匿人犯之犯意聯絡，由李宗杰駕車搭載庚○○，丙○○
    駕車搭載丁○○，分別將庚○○、丁○○帶往臺南縣六甲鄉
    中之某雞寮（以下簡稱六甲鄉雞寮藏匿處）內藏匿。直至
    同年12月下旬某日，壬○○、顏嘉助、鄭守裕（另案由本院
    審理中）亦明知庚○○、丁○○係涉有擄人勒贖等罪嫌之犯
    人，竟與丙○○、李宗杰共同基於藏匿人犯之犯意聯絡，由
    壬○○提供其臺南縣柳營鄉篤農村小腳腿338之5號住處（即
    壬○○等人所稱之鬼屋，以下簡稱鬼屋藏匿處）及臺南縣六
    甲鄉菁埔村林鳳營374之3號「眾誠機車租賃行」（以下簡稱
    眾誠機車行藏匿處）與庚○○、丁○○等人藏匿，並由壬○○、丙○○、顏嘉助等人，或購買食物及日常生活用品給庚○○及丁○○使用，或在「鬼屋藏匿處」及「眾誠機車行藏
    匿處」陪伴庚○○等人。於「鬼屋藏匿處」藏匿期間，丁○○即與庚○○分手，自行至嘉義市某處租屋藏匿。
五、戊○○於85年間曾違反麻醉藥品管理條例案件，經本院判處
    有期徒刑七月確定，至90年12月4日執行完畢，猶不知悔改
    ，因在臺南縣六甲鄉○○路28號經營檳榔攤，而與丙○○、
    壬○○、丑○○（丑○○於87年間曾犯妨害自由罪，經本院
    判處有期徒刑十月確定，至90年9月12日執行完畢）、葉俊
    良（另案由本院審理中）等人熟識。丙○○乃於94年2月下
    旬某日，在戊○○所開設之上開檳榔攤，向戊○○稱：「有
    無地方可提供給小黑庚○○躲藏」等語，戊○○即將此事告
    知丑○○、葉俊良，戊○○、丑○○、葉俊良等均明知庚○○係涉有擄人勒贖等罪嫌之在逃犯人，竟與丙○○共同基於
    藏匿人犯之犯意聯絡，於93年3月初某日晚上，庚○○駕駛
    車牌號碼0127－ＫＬ號休旅車搭載丙○○，戊○○則自行駕
    車，於半路載同丑○○駕車前往臺南縣楠西鄉「梅嶺」附近
    一處飼養羊隻之工寮後，丑○○再前往購買餐點時遇見葉俊
    良，葉俊良遂與丑○○一同至上揭工寮，嗣庚○○認該處易
    遭人發覺，而要求葉俊良、丑○○另找尋隱密之工寮供其藏
    匿，丑○○旋即將庚○○欲尋覓藏匿處所一事告知子○○，
    子○○亦明知庚○○係涉有擄人勒贖等罪嫌之在逃犯人，竟
    與戊○○、丑○○、葉俊良、丙○○共同基於藏匿人犯之犯
    意聯絡，隨即駕駛小貨車，帶領庚○○至其臺南縣楠西鄉29
    林班地種植梅樹及檳榔樹之工寮（以下簡稱梅園藏匿處）藏
    匿，並供給食物及日常生活用品予庚○○使用，戊○○則駕
    車搭載丙○○先行離去。嗣戊○○、丑○○及子○○等人並
    成為庚○○等人對外聯繫之管道，丑○○、壬○○則不定時
    提供日常用品給庚○○使用，子○○則在梅園藏匿處每日為
    庚○○備膳煮飯。
六、癸○○於94年3月中旬，因庚○○指示壬○○負責購買九人
    座之廂型車一部，壬○○即轉託癸○○代為購買，並加裝深
    色窗簾，詎癸○○竟基於偽造文書之犯意，於94年3月17日
    ，未經張民昆之同意，持張民昆之身分證，利用不知情之中
    古車商，購買車牌號碼ＴＫ－2522號廂型車，並偽刻張民昆
    之印章，而在汽（機）車過戶登記書上，偽造張民昆之署押
    及冒蓋張民昆之印文後，持以行使，至嘉義區監理所麻豆監
    理站辦理過戶手續，足以生損害監理機關對車籍管理之正確
    性及張民昆，癸○○購車後，隨即交予壬○○，並告知壬○○已購買深色窗簾等語，壬○○旋於當日將該車駛往「梅園
    藏匿處」交予庚○○，嗣並停放在臺南縣楠西鄉「福來餐廳
    」停車場。嗣庚○○、林泰亨、李再乾與壬○○等於94年3
    月20日下午在國道中山高速公路298公里處，綁架甲○○勒
    贖四十億贖金，惟於94年4月7日晚上11時30分許，甲○○自
    行脫逃之訊息，經新聞媒體披露後，被告壬○○迅即撥打電
    話予被告癸○○教唆被告癸○○立即將車牌號碼0127－ＫＬ
    號休旅車賣予解體工廠，被告癸○○明知上開休旅車係庚○○等人用以擄人勒贖之證據，竟基於湮滅關係他人刑事被告
    證據之犯意，於同年4月8日下午某時，在嘉義市○○路某處
    ，以二萬五千元之代價，將上開休旅車透過陳英愷之介紹賣
    予姓名、年籍不詳之人解體（壬○○教唆湮滅關係他人刑事
    被告之證據部分，檢察官於起訴事實已載明，且係甲○○自
    行脫逃之訊息，經新聞媒體披露後，另行起意，原審漏未審
    判，基於審級利益，本院不予審理）。
七、庚○○得知甲○○（業已改名為于柏章，以下仍稱甲○○）
    在大陸地區等處經營足球賭博電腦網站，獲利上百億，欲綁
    架甲○○勒贖數十億贖金，在得知甲○○等人於94年3月20
    日下午4時許，由菲律賓搭機至高雄市「小港機場」，認機
    不可失，遂要求子○○撥打電話予壬○○，要壬○○於94年
    3月19日晚上搭載丙○○至「梅園藏匿處」，庚○○為強化
    人力，另邀約林泰亨（綽號阿呆，另案由本院審理中）、李
    再乾（綽號阿生，已歿，業經檢察官為不起訴處分確定）加
    入其擄人勒贖集團，庚○○、林泰亨、李再乾、丙○○與壬○○等人，基於共同意圖勒贖而擄人之犯意聯絡，於94年3
    月19日下午某時，由庚○○駕駛車牌號碼0127－ＫＬ號休旅
    車搭載林泰亨，李再乾則駕駛車牌號碼5397－ＪＫ號休旅車
    ，先行至高雄市小港機場勘查地形及擄人勒贖之路線，於同
    日晚上返回「梅園藏匿處」。94年3月20日壬○○依庚○○
    指示，駕駛車牌號碼ＴＫ－2522號廂型車於同日下午4許時
    在臺南縣六甲鄉「烏山頭水庫」附近「工業技術研究院南部
    分院」（以下簡稱工研院）旁之廟邊等候庚○○等人接應，
    丙○○則駕駛車牌號碼0127－ＫＬ號休旅車搭載林泰亨，李
    再乾則駕駛車牌號碼5397－ＪＫ號休旅車搭載庚○○，共同
    攜帶如附表三、四所示之槍彈，前往高雄市小港機場準備擄
    走甲○○，途經高雄縣大樹鄉「佛光山」附近之產業道路時
    ，李再乾將車牌號碼5397－ＪＫ號休旅車停放於該處後，丙○○遂駕駛車牌號碼0127－ＫＬ號休旅車搭載庚○○、李再
    乾及林泰亨至「小港機場」，由庚○○、林泰亨、李再乾下
    車進入機場大廳守候，丙○○則停車在外接應。迨於同日下
    午4時30分許，發現劉保樟駕駛車牌號碼8299－ＨＳ號自小
    客車搭載乙○○及甲○○離開機場，沿國道中山高速公路由
    南往北方向行駛，丙○○隨即駕駛車牌號碼0127－ＫＬ號休
    旅車搭載庚○○、林泰亨、李再乾，攜帶上開槍彈，尾隨劉
    保樟所駕駛之前揭自小客車，直至同日下午5時40分許，途
    經該路298公里處，丙○○即駕駛前開休旅車自左側逼近劉
    保樟所駕駛之前揭自小客車，庚○○、林泰亨及李再乾則分
    持上開制式手槍，強將劉保樟所駕駛之自小客車攔下後，庚○○、林泰亨及李再乾迅即分持上開制式手槍下車，持槍強
    將甲○○拉下車，並押至車牌號碼0127－ＫＬ號休旅車上，
    以手銬銬住甲○○及以防毒面具矇住甲○○頭部後，駕車由
    「新營交流道」逃離國道中山高速公路，於同日下午6時許
    ，至工研院旁之廟邊與壬○○會合後，壬○○隨即駕駛車牌
    號碼ＴＫ－2522號廂型車尾隨丙○○所駕駛之前開休旅車，
    至臺南縣柳營鄉「南元農場」後方山區人煙稀少之產業道路
    ，將該廂型車交予庚○○，庚○○等即將甲○○改押上該廂
    型車及放置上開槍彈後，由庚○○駕該車將甲○○押往「梅
    園藏匿處」，丙○○旋即駕駛車牌號碼0127－ＫＬ號休旅車
    搭載壬○○、林泰亨、李再乾離去。庚○○則將甲○○押往
    「梅園藏匿處」後，先囚禁於車上，再移往附近帳棚及工寮
    ，林泰亨翌日亦至「梅園藏匿處」看守甲○○。子○○、丑
    ○○（丑○○於87年間曾犯妨害自由罪，經本院判處有期徒
    刑十月確定，至90年9月12日執行完畢）共同基於幫助意圖
    勒贖而擄人之犯意，知悉庚○○綁一個人在其工寮，仍每日
    為庚○○及「肉票」備膳煮飯。94年3月22日，庚○○強逼
    甲○○書寫「斐柔：目前我人很平安，請放心。請於一個月
    內準備四十億，準備好後於各大報頭版刊登，誠徵旭晃董事
    長，過時準備幫我收屍」等語之信札後，於94年3月25日，
    命子○○代購十二元郵票，庚○○貼妥郵票，並將該信封緘
    外包塑膠紙後，交給壬○○投遞，寄予余連柱轉交甲○○之
    妻唐斐柔，而向甲○○之家屬勒贖四十億元。嗣於94年4月7
    日下午6時許，甲○○趁庚○○等人在「梅園藏匿處」工寮
    內吃飯時，打開手銬，滑下山崖，沿著溪谷逃離，直至同日
    晚上9時30分許，向臺南縣警察局玉井分局鹿田派出所報案
    。庚○○於同日晚上8時許，發現甲○○逃走，即告知林泰
    亨、子○○，並由子○○撥打電話予丑○○告以：「董仔已
    經逃走了」、「你到派出所看看」，丑○○回電稱：「派出
    所並無動靜」，庚○○、林泰亨、子○○等搜山未找到甲○○，至同日晚上11時許，丑○○撥打電話予子○○，告知甲○○已至派出所報案時，庚○○迅即駕駛車牌號碼ＴＫ－
    2522號廂型車搭載林泰亨、子○○下山逃逸，丑○○並駕車
    至臺南縣楠西鄉○○村路旁與庚○○等人會合後，丑○○即
    搭載子○○返家。
八、警方「0715」專案小組，得知甲○○自行脫困後，即於94
    年4月7日晚上11時40分許，在臺南縣東山鄉南溪村二重溪66
    號丙○○住處，逮捕丙○○。於94年4月8日凌晨6時許，
    在嘉義縣中埔鄉鹽館村下庄仔132號，逮捕丁○○，丁○○
    並於94年4月13日中午12時40分許，帶領「專案小組」至眠
    月線藏匿處，扣得如附表五所示之物，於同日下午4時許，
    在十字路藏匿處，扣得如附表六所示之物。於94年4月9日
    晚上7時許，在梅園藏匿處逮捕子○○，並扣得如附表七所
    示之物。於94年5月8日拘提壬○○，並於同月9日在鬼屋
    藏匿處，扣得附表八所示之物。於94年5月17日下午4時5
    分許，在臺北縣新莊市○○路○段500巷停車場，逮捕李再
    乾，並扣得如附表四所示之物及車牌號碼5397－ＪＫ號休旅
    車一輛。於94年7月13日上午9時20分許，在臺中縣沙鹿鎮
    ○○路306號，逮捕庚○○、林泰亨，並扣如附表三所示之
    物。
九、案經內政部警政署刑事警察局第四偵查隊、高雄縣政府警察
    局、高雄市政府警察局及同局新興分局、臺南市警察局及同
    局第一分局、臺南縣警察局及同局白河分局、新營分局、國
    道公路警察局及同局第四警察隊移送臺灣臺南地方法院檢察
    署檢察官偵查起訴。
    理  由
甲、程序部分（即證據能力部分）：按被告以外之人於審判外之
    言詞或書面陳述，除法律有規定者外，不得作為證據，刑事
    訴訟法第159條固定有明文。惟被告以外之人於審判外之陳
    述，雖不符同法第159條之1至之4之規定，而經當事人於審
    判程序同意作為證據，法院審酌該言詞陳述或書面陳述作成
    時之情況，認為適當者，亦得為證據。又當事人、代理人或
    辯護人於法院調查證據時，知有第159條第1項不得為證據之
    情形，而未於言詞辯論終結前聲明異議者，視為有前項之同
    意，此亦據同法第159條之5規定甚明。查被告丁○○於原審
    行準備程序時，就檢察官所提出證人楊尚書於警詢、證人楊
    豐文、己○○於偵查中之陳述證明本件犯罪事實之證據方法
    ，表示無意見；被告丙○○於原審行準備程序時，就檢察官
    所提出證人林泰亨、李再乾於偵查中之陳述證明本件犯罪事
    實之證據方法，未表示意見；被告癸○○於原審行準備程序
    時，就檢察官所提出證人張民昆於偵查中之陳述證明本件犯
    罪事實之證據方法，未表示意見；當事人、辯護人迄原審言
    詞辯論終結前，亦均未就上開證據之證據能力聲明異議，而
    本院審酌上開證據於陳述作成時之情況，核無違法取證及證
    明力明顯過低之瑕疵，亦認為以之作為證據為適當，故依諸
    上開規定，上開審判外之言詞陳述，得為證據。又按被告以
    外之人於偵查中向檢察官所為之陳述，除顯不可信之情況者
    外，得為證據，刑事訴訟法第159條之1第2項亦定有明文。
    從而，證人庚○○、己○○、林泰亨於偵查中具結向檢察官
    所為之陳述，並無顯不可信之情況，本院認均有證據能力，
    合先敘明。
乙、實體部分：
一、撤銷部分：
(一)關於壬○○擄人勒贖部分：
    (I)訊據上訴人即被告壬○○矢口否認與庚○○共同綁架甲○○勒贖，辯稱：伊並未與庚○○等到高雄小港機場，
        庚○○等綁架甲○○並予勒贖之事伊並不知情，庚○○
        亦未指示伊駕駛ＴＫ－2522號廂型車在中途接應，伊駕
        駛該車在南元農場附近等候，係要載回丙○○，至甲○○在中途換車，改乘伊原駕駛之ＴＫ－2522號廂型車，
        伊亦不知道等語。
    (II)惟查被告壬○○確於94年3月19日受庚○○之託，載丙○○至梅園藏匿處，並於依庚○○之指示，於94年3月
        20日傍晚約4時許駕駛ＴＫ－2522號廂型車至台南縣六
        甲鄉工研院旁之廟邊等侯，至當日6時許，見庚○○等
        所駕駛之0127－ＫＬ休旅車，即開車尾隨至臺南縣柳營
        鄉「南元農場」後方山區人煙稀少之產業道路後，將Ｔ
        Ｋ－2522號廂型車交給庚○○，由庚○○將一名臉被蒙
        住的男子推上車，再由庚○○開走，而庚○○將乘座之
        0127－ＫＬ休旅車交由丙○○駕駛，搭載伊及林泰亨、
        李再乾離去，嗣伊再上梅園藏匿處找庚○○時，曾幫庚○○寄信之事實，業據其在警訊時供稱：「在3月19 日
        晚上23時左右我就前往丙○○他家載丙○○至山上，我
        在梅園有見到庚○○、李再乾、綽號阿呆之男子」、「
        庚○○住在鬼屋、眾誠機車行藏匿處，我有見過1支Ａ
        Ｋ步槍及另外1支長槍，還有2把手槍及1顆手榴彈及子
        彈1大袋」、「我在20日18時左右見到庚○○後，才知
        道庚○○有綁架一名男子，該男子當時雙眼被矇住，雙
        手被帶上手銬」（詳公警四刑字第09404911 71號警卷
        第90頁）、「當時在台南縣六甲鄉南元農場後山產業道
        路換車時，我只有看見庚○○將一名臉被蒙住的男子推
        上車」（詳94年偵字第6173號卷第313頁），並於偵查
        中供稱：「我見他將一個人押進廂型車後方車廂，自己
        開車離開」、「我過去坐他們的車的前座，我有看到有
        一個人臉被他們用東西蓋住推進ＴＫ－2522號車子，
        0127－ＫＬ車上的東西是由庚○○、阿森、阿呆他們搬
        的」、「庚○○開ＴＫ－2522車載那個人離開，我是由
        丙○○開車載阿生、阿呆和我離開，我到果毅後就下車
        」等語（詳94年偵字第6215號偵查卷第79、93、94頁）
        ，核與林泰亨於偵查中結證供稱：「我們自新營下交流
        道並往新營郊區行駛，至郊區和壬○○所開的9人座箱
        型車會合，甲○○被庚○○帶上那部ＴＫ－2522車載走
        ，我和李再乾、丙○○、壬○○等人乘0127－ＫＬ的車
        子離開」、「壬○○有看到甲○○，甲○○有上手銬」
        （詳卷宗編號第10號之94年7月28日偵訊筆錄）、丙○○於偵查中結證供稱：「押甲○○上車後，我們行駛到
        新營交流道經過太子宮、柳營到六甲工研院附近，壬○○開一部9人坐的廂型車，停在路邊等我們，我們叫他
        開車跟著到南元農場和佛山附近的產業道路，庚○○將
        甲○○帶到該廂型車後座」、「我們下交流道庚○○原
        叫我往六甲仙公廟的方向行駛，車子快到工研院時庚○○說他有叫壬○○在那裡等，叫我將車轉回，並叫壬○○開車跟在我們後面走，行駛到南元農場後面停車，庚○○叫我們將車上的東西搬到壬○○車上，庚○○帶甲○○上壬○○所開的9人坐的廂型車」（詳94年偵字第
        465 8號卷第160頁、第161頁、第257）、李再乾於偵查
        中供稱：「綁架甲○○後，我們就從新營交流道下，經
        過太子宮，沿路走產業道路到柳營鄉果毅後山，就看到
        壬○○駕駛ＴＫ－2522號車在該處等候」、「94年3月
        19日上午，丙○○、壬○○和庚○○早就談好了」（詳
        94年偵字第6626號卷第75頁、第101頁）及庚○○於原
        審供稱：「壬○○開車在中研院等候是我交待的」、「
        壬○○將車開來跟我併排，將甲○○移到另一部車上去
        」（詳原審卷三第49頁、第６１頁）之情節相符，參以
        被告丙○○於原審審理時以證人身份結證供稱：「94年
        3月19日上梅嶺之後有遇到庚○○與林泰亨、李再乾開
        0127－ＫＬ號休旅車回來」、「我從梅園回來後，看到
        庚○○、林泰亨、壬○○在一起」、「當天壬○○住在
        山上，天剛亮我起來時看到壬○○坐在ＴＫ－2522號廂
        型車內」、「李再乾在梅嶺工寮房間裡面清槍，那時候
        壬○○在外面坐」（詳原審卷三第14 6頁至第148頁）
        ，故被告壬○○94年3月19日專程奉庚○○之命載被告
        丙○○至梅園藏匿處，並由庚○○邀集李再乾、林泰亨
        等人到山人跡罕見之梅園藏匿處，被告壬○○於鬼屋、
        眾誠機車行藏匿處即已目睹庚○○擁有長、短槍枝及子
        彈等物，衡情應知庚○○等人於94年3月20日欲遂行犯
        罪行為，庚○○即已要求被告丙○○開一天的車，被告
        壬○○又答應庚○○於同日傍晚4時許，駕ＴＫ－2522
        號廂型車在台南縣六甲鄉工研院旁之廟邊等候接應，其
        有共同犯意之連絡及行為之分擔，甚為明確。
    (III)庚○○於94年3月20日綁架甲○○前3天，即同月17日託
        被告壬○○購買ＴＫ－2522號廂型車，有該汽車過戶登
        記書在卷可參（附於94年偵字第6173號偵查卷第99頁）
        ，復囑被告丙○○開一天的車，在同月17日指示被告子
        ○○通知被告壬○○上山，面告其於同月19日載被告丙○○至梅園藏匿處，被告李英璋上山之目的係為庚○○
        開車，竟又囑被告壬○○於同月20日傍晚約4時，前往
        台南縣六甲鄉工研院旁之廟邊另載被告丙○○離去，已
        悖常情，況林泰亨於原審亦結證稱：「94年3月19日中
        午過後就知道要綁甲○○」、「庚○○帶我們去小港機
        場繞一圈回梅嶺時，丙○○、壬○○有在梅嶺」、「綁
        架甲○○後，由丙○○開車到一個不知悉的地方跟壬○○會合」、「會合後，庚○○按喇叭叫壬○○跟著我們
        的車開」（詳原審卷三第124頁、126頁、第127頁、第
        130頁），核與被告壬○○偵查時供稱一直等到6點多他
        們才開0127－ＫＬ號休旅車到達，當時他們的車上有庚○○、陳森、阿呆及丙○○開車，他們示意叫我開車跟
        著他們，開到南元農場後面的產業道路停下來等情相符
        （詳94年偵字第6215號偵查卷第93頁），參以被告壬○○受庚○○之託購買ＴＫ－2522號廂型車，庚○○均未
        曾使用過該車，卻於購車後3天即指示被告壬○○於94
        年3月20日傍晚約4時，駕該車至台南縣六甲鄉工研院旁
        之廟邊等侯，則庚○○購買該車顯係非供其代步，而係
        供犯罪之用，又被告壬○○於上揭時地見到庚○○時，
        以「按喇叭」、「示意」之方式表達，旋即駕車尾隨庚○○所乘之0127－ＫＬ號休旅車，足見被告壬○○與庚○○等早已謀議決定連絡之方式，故其對於上揭開車等
        候之任務顯非單純搭載被告丙○○，而係在於「接應」
        庚○○等人應所認識至明，且被告壬○○於接應時，確
        係目睹庚○○「有綁一個人」，且以其所駕ＴＫ－2522
        號車輛與庚○○乘坐之0127－ＫＬ號車輛交換，以掩護
        0127－ＫＬ號車輛遭警追躡，避免被逮捕之危險無誤。
    (Ⅳ)庚○○於原審審理時結證供稱：「第一封恐嚇信是我叫
        壬○○寄的」、「我託子○○打電話交代壬○○上來，
        壬○○來了一趟，94年3月19日當天晚上是第二趟，綁
        架甲○○之後又來兩趟，第三趟壬○○上山找我借錢，
        第四趟壬○○帶我去新營太子宮媽祖廟拜拜。」、「我
        是第三趟時叫壬○○將甲○○的信函拿到白河去寄」「
        我叫他拿到東山郵筒去寄」、「壬○○雖住小腳腿，叫
        他拿到東山去寄，是怕警方追查」、「我將這封信交給
        他之前，有用塑膠袋包起來，我擔心他摸到」、「第一
        封恐嚇信是我叫壬○○寄的」等語（詳原審卷三第49頁
        、第51頁、第52頁、第55頁），故被告壬○○於94 年3
        月20日綁架甲○○之後，仍直接至梅園藏匿處與庚○○
        連繫，並幫其投遞勒贖信函，是其所辯：庚○○等綁架
        甲○○並予勒贖之事伊並不知情云云，殊不足取。
    (Ⅴ)綜上所述，被告壬○○對庚○○等人綁架甲○○擄人勒
        贖之犯罪事實，既事先謀議，並於途中接應，分擔綁架
        行為，嗣又遠到東山郵筒投遞勒贖信函，參與犯罪構成
        要件之行為，應負共同正犯之責，核其所為係犯刑法第
        347條第1項之罪，並與庚○○、李再乾、丙○○、林泰
        亨等均屬共同正犯。
    (Ⅵ)原審對壬○○擄人勒贖部分予以論罪科刑，固非無見，
        惟查壬○○擄人勒贖部分既參與謀議，並負責接應，分
        擔綁架行為，嗣又遠到東山郵筒投遞勒贖信函，已參與
        犯罪構成要件之行為，應屬共同正犯，原審竟依幫助犯
        論處，尚有未合，被告上訴意旨否認犯罪，固不足取，
        檢察官上訴意旨，認被告壬○○應負共犯之責而指摘原
        判決此部分不當，為有理由，但原判決此部分既有前述
        可議之處，此部分即屬無可維持，應由本院撤銷改判，
        被告犯數罪，巳定應執行之刑，此部分既經上訴而撤銷
        ，原定之執行刑亦失所附麗，應並予撤銷，爰審酌被告
        壬○○之犯罪動機、目的、手段及擄人勒贖，侵害人權
        並嚴重危害社會秩序等一切情狀，量處有期徒刑捌年。
(二)關於丑○○部分：
    (I)藏匿人犯部分：訊據被告丑○○對於94年3月間與戊○○、葉俊良、丙○○、子○○等均明知庚○○係涉有擄
        人勒贖等罪嫌之在逃犯人，竟共同基於藏匿人犯之犯意
        聯絡，安排庚○○藏匿於臺南縣楠西鄉「梅嶺」附近一
        處飼養羊隻之工寮，嗣又移往臺南縣楠西鄉29林班地種
        植梅樹及檳榔樹之工寮，並供給食物及日常生活用品予
        庚○○使用等情，業據其於偵查、原審及本院審理時坦
        承不諱（詳94年偵字第4717號卷第44頁、第143頁、原
        審卷一第56頁、第190頁、第198頁、第220頁、本院95
        年7月20日筆錄、8月18日筆錄），核與證人庚○○、林
        泰亨、葉俊良及被告子○○以證人身份於原審審理時結
        證情節相符，並有扣案附表七之物可證及現場照片可證
        ，藏匿人犯部分，事證甚為明確，犯行應可認定。
    (II)幫助擄人勒贖部分：被告雖辯稱：庚○○等有擄人勒贖
        部分，伊不知情，亦未參與等語。惟查庚○○於94年3
        月20日綁架甲○○藏匿於「梅園藏匿處」後，被告丑○○與子○○仍為庚○○及「肉票」備膳煮飯，至94年4
        月7日晚上，甲○○趁逃離後，並由子○○撥打電話給
        丑○○告以：甲○○已經逃走，並囑其到派出所看看情
        形回報等情，業據被告丑○○偵查中供稱：「94年3月
        21日子○○打電話給我，說庚○○又回工寮工作……4
        月1日我才又跟子○○一同上山找庚○○……4月7日晚
        上子○○打電話告訴我庚○○綁的人跑掉了，現在出事
        了，過了不久子○○又打電話要我到派出所看看有沒有
        什麼情形，並交待我開車到楠西鄉密枝村載他」、「3
        月底4月初，我有再去山上一次，當時子○○邀我一起
        去，他跟我說庚○○好像抓人去山上」、「子○○在4
        月7日當晚打通電話給我，第1通說他們的董仔（指甲○○）跑掉了，第2通說要我到派出所去看看，第3通說要
        我去載他」、「我有去看庚○○4、5次……3月底4月初
        我再上去，我看到庚○○和阿呆，子○○有告訴我說庚○○綁一個人在山上」、「我上山時都會帶檳榔、茶葉
        和便當去給庚○○」（詳94年偵字第4717號卷第20頁、
        第21頁、第45頁、第46頁、144頁第），原審亦坦承：
        「甲○○跑後，子○○叫我去派出所查看動靜」（詳原
        審卷一第58頁、第59頁），核與庚○○在偵查中所供：
        「我有告訴子○○、丑○○、葉俊良說我有帶一個董仔
        放在樹林內，我若拿到錢會拿一些給他們」、「子○○
        、丑○○、葉俊良等人有提供住的地方和幫我準備吃的
        」（詳偵查卷編號第10號卷第18頁、第19頁）、原審亦
        供稱：「丑○○會上來，會帶烤肉東西，會跟葉俊良一
        起來陪我聊天」、「94年4月7日我有拜託子○○打電話
        給丑○○，叫他去派出所看，當晚12時，我收到丑○○
        的電話說派出所那邊有狀況」（  原審卷二第262頁、
        第263頁)，另林泰亨於偵查中結證供稱：「隔天，庚○○就開廂型車連同甲○○載我上山，上山後我在工寮，
        子○○、丑○○、壬○○都有到工寮」（詳卷宗編號第
        10 號之94年7月28日偵訊筆錄）、子○○於原審亦供稱
        ：「甲○○被押期間，與丑○○、壬○○供應食物給庚○○」等供述情節大致相符，是被告丑○○所辯：庚○○等有擄人勒贖部分，伊不知情，亦未參與，及庚○○
        於原審嗣後翻供稱綁架甲○○丑○○不知情云云，均屬
        卸責及迴護之詞，均不足取。甲○○遭庚○○拘禁於梅
        園藏匿處期間，被告丑○○雖未參與綁架、拘禁被害人
        甲○○或謀議分贓等行為，惟其容任庚○○拘禁甲○○
        於其梅園藏匿處，提供餐點給庚○○、甲○○食用，甲○○逃離後，並到派出所查看情況，顯出於幫助庚○○
        等人擄人勒贖之犯意，對張鍚銘等人上開擄人勒贖行為
        事中予以助力，其以幫助之意思參與犯罪構成要件以外
        之行為，應係庚○○等人上開共同擄人勒贖行為之幫助
        犯，應足認定。
    (III)查被告藏匿人犯，核其所為係犯刑法第164條第1項之罪
        ，又幫助意圖勒贖而擄人，係犯刑法第347條第1項之幫
        助犯，檢察官認被告係犯刑法第347條第1項之共同正犯
        罪，起訴法條，尚有未合，惟基本事實相同，本院自得
        變更起訴法條予以審判。其藏匿人犯部分與壬○○、葉
        俊良、丙○○、戊○○間，幫助意圖勒贖而擄人部分與
        子○○間，均有犯意連絡及行為分擔，分別為該罪之共
        同正犯。其所犯幫助意圖勒贖而擄人部分並依從犯之刑
        減輕之，又被告丑○○於87年間曾犯妨害自由罪，經本
        院判處有期徒刑十月確定，至90年9月12日執行完畢，5
        年內再故意犯有期徒刑以上之罪，係累犯，應依刑法第
        47條加重其刑，再查被告係篤實農民，所犯僅替庚○○
        及被綁之甲○○等提供食品，蒐集情資等情節尚非重大
        ，且因畏懼庚○○之報復而蹈法網，客觀上顯足以引起
        一般人之同情，其犯罪情狀，尚非無可憫恕，認量處最
        低度刑，仍屬過重，爰依刑法第59條規定，減輕其刑。
    (Ⅳ)原審對被告丑○○藏匿人犯罪部分，予以論罪科刑，固
        非無見，惟查：(一)丑○○於87年間曾犯妨害自由罪，
        經本院判處有期徒刑十月確定，至90年9月12日執行完
        畢，5年內再故意犯有期徒刑以上之罪，係累犯，原審
        未依累犯論處。(二)幫助擄人勒贖部分，原審未予詳察
        ，遽為無罪之諭知，均有未合，檢察官上訴意旨，認藏
        匿人犯部分量刑太輕，擄人勒贖部分判決無罪顯有不當
        ，而指摘原判決此部分不當，為有理由，原判決此部分
        既有前述可議之處，此部分即屬無可維持，應由本院撤
        銷改判，爰審酌被告丑○○之犯罪動機、目的、手段及
        因畏懼庚○○之報復而蹈法網，所犯情節尚非重大等一
        切情狀，量處藏匿犯人部分處有期徒刑壹年，幫助共同
        意圖勒贖而擄人部分有期徒刑貳年貳年，並定其應執行
        有期徒刑年。
(三)關於戊○○部分：
    (I)訊據被告戊○○對明知庚○○係涉有擄人勒贖等罪嫌之
        在逃犯人，竟於上開時間與丙○○、壬○○、丑○○、
        葉俊良等提供「梅園藏匿處」供其藏匿，並成為庚○○
        等人對外聯繫之管道等情，業據被告戊○○於偵查、原
        審及本院審理時坦承不諱（詳94年偵字第6173號卷（偵
        查卷編號第17號）第103頁、第104頁、第113頁至第117
        頁、94年偵字第6173號卷（偵查卷編號第18號）第207
        頁至第211頁、第275頁至第279頁、原審卷一第268頁、
        269頁、原審卷三第183頁、第198 頁、第199頁、本院
        95年7月20日筆錄、8月18日筆錄），核與證人庚○○及
        被告丙○○、丑○○、子○○、葉俊良於原審審理時以
        證人身份結證情節相符，並有扣案附表七之物及現場照
        片可證被告之自白，核與事實相符，犯行應可認定。
    (II)查被告戊○○藏匿犯人，核其所為係犯刑法第164條第1
        項之罪，其於85年間曾違反麻醉藥品管理條例案件，經
        本院判處有期徒刑七月確定，至90年12月4日執行完畢
        ，5年內再故意犯有期徒刑以上之罪，係累犯，依法應
        加重其刑。
    (III)原審予以論罪科刑，固非無見，惟查被告林坤造係有前
        科犯罪之累犯，明知庚○○係涉有擄人勒贖罪嫌之社會
        囑目之重大在逃犯人，政府全力追緝而不得緝獲，竟予
        藏匿，為害社會治安甚巨，原審竟僅量處六月，並予易
        科罰金，量刑顯偏低，檢察官上訴意旨，認原審量刑太
        輕，不足昭警戒，而指摘原判決此部分不當，為有理由
        ，應由本院將原判決此部分撤銷改判，爰審酌被告戊○○之犯罪動機、目的、手段及其僅提供一處供庚○○藏
        匿，所犯情節尚非重大等一切情狀，量處藏匿犯人部分
        處有期徒刑壹年。
(四)關於癸○○偽造私文書及湮滅刑事證據部分：
    (I)訊據被告癸○○對於偽造文書部分，已坦白承認，惟否
        認有湮滅證據之犯行，辯稱：伊僅依壬○○之指示將車
        牌號碼0127－ＫＬ號休旅車賣予解體工廠，並無湮滅證
        據之犯意等語。
    (II)惟查被告癸○○受壬○○之託代為購買車牌號碼ＴＫ－
        2522號廂型車時，竟於94年3月17日，未經張民昆之同
        意，利用在其車行持張民昆之身分證之機會，囑由不知
        情之中古車商，購買車牌號碼ＴＫ－2522號廂型車，並
        偽刻張民昆之印章，而在汽（機）車過戶登記書上，偽
        造張民昆之署押及冒蓋張民昆之印文後，持以向嘉義區
        監理所麻豆監理站辦理過戶手續等情，業據其在偵查、
        原審及本院審理時，坦白承認（詳94年偵字第6173號卷
        （偵查卷編號第16號）第38頁至第40頁、原審卷一第
        268頁、原審卷三第221頁、本院本院95 年7月20日筆錄
        、8月18日筆錄），核與張民昆偵查中證稱：94年1月間
        因向癸○○借錢而將身分證質押在癸○○處，其並無購
        買車牌號碼ＴＫ－2522號廂型車，癸○○以其名義購買
        該車亦不知情，過戶書上之簽名非其所簽、印章均亦非
        其所有之情節相符（詳94年偵字第6173號卷 (編號第16
        號)第287頁、第288頁0頁），並有ＴＫ－2522號廂型車
        94 年3月17日汽（機）車過戶登記書在卷可稽（附於同
        卷第99頁至101頁)，此部分事實已臻明確，犯行應可認
        定。
    (III)至湮滅證據部分被告癸○○雖予否認，惟查甲○○於94
        年4月7日晚上11時30分許自行脫逃之訊息，經新聞媒體
        披露後，壬○○即撥打電話予被告癸○○教唆被告癸○○立即將該車賣予解體工廠，被告癸○○旋於同年4月8
        日下午某時，將該車以二萬五千元之賤價，透過陳英愷
        出售予不詳之人解體等情，亦經被告癸○○供認在卷（
        詳原審卷三第77頁），核與壬○○所供：「94年4月7日
        晚上甲○○脫逃後，有打電話給癸○○叫他把車牌號碼
        0127－ＫＬ號休旅車賣給解體廠處理掉」（詳94年聲搜
        字第40號卷第53頁、原審卷三第229頁）及陳英愷於原
        審證稱：「有以二萬五千元之代價，向癸○○購買車牌
        號碼0127－ＫＬ號休旅車解體」（詳原審卷三第232頁
        ）之情節相符，查車牌號碼0127－ＫＬ號休旅車僅駕駛
        一年餘，價值尚有五十餘萬元，業據陳英愷供明在卷（
        詳原審卷三第232頁），竟於甲○○脫逃後，迅以二萬
        五千元之賤價出售解體，其蓄湮滅他人刑事案件之證據
        之犯行，甚為明確，空言否認並非湮滅證據，顯係卸責
        之詞，不足採信，此部分犯行，亦可認定。
    (Ⅳ)查被告癸○○冒用張民昆之名義，偽造車牌號碼ＴＫ－
        2522號廂型車之汔車買賣過戶登記書上，並偽刻張民昆
        之印章在上開車過戶登記書上，偽造張民昆之署押及冒
        蓋張民昆之印文後，持以行使，至嘉義區監理所麻豆監
        理站辦理過戶手續，自足以生損害監理機關對車籍管理
        之正確性及張民昆，核其所為係犯刑法第210條、第216
        條之罪，其偽造印章及署押係偽造文書之階段行為，而
        偽造之低度行為復為行使之高度行為所吸收，均不另論
        罪，偽造之「張民昆」印章一顆及上揭汽機車過戶登記
        書上偽造「張民昆」署押、印文各一枚，均應依刑法第
        219條規定，宣告沒收。又其湮滅他人刑事案件之證據
        ，係犯刑法第165條之罪。被告癸○○所犯上開二罪，
        犯意各別，應分論併罰。
    (Ⅴ)原審對湮滅證據部分，未予詳查，遽為無罪之諭知。對
        行使偽造私文書部分，僅量處有期徒刑四月，並予易科
        罰金，亦嫌過輕，檢察官上訴意旨，認原審對湮滅證據
        部分判決無罪不當，行使偽造私文書部分，量刑太輕，
        而指摘原判決此部分不當，為有理由，應由本院將原判
        決此部分撤銷改判，爰審酌被告癸○○之犯罪動機、目
        的、手段及其犯情節等一切情狀，分別量處行使偽造私
        文書部分有期徒刑陸月，如易科罰金，以參佰元折算壹
        日。湮滅關係他人刑事被告之證據部分有期徒刑肆月，
        如易科罰金，以參佰元折算壹日，並定應執行有期徒刑
        玖月，如易科罰金，以參佰元折算壹日。偽造「張民昆
        」印章壹顆及汽機車過戶登記書上偽造「張民昆」署押
        、印文各壹枚均依刑法第219條之規定，宣告沒收。
二、駁回部分：
(一)關於丁○○部分：
    (I)訊據上訴人即被告丁○○對明知庚○○、張宏吉、己○○、陳進雄係涉有擄人勒贖等罪嫌之在逃犯人，竟於上
        開時間與曾瑞彬共同提供「達邦山區藏匿處」、「十字
        路藏匿處」等地供其藏匿，並與曾瑞彬運送食物及日常
        生活用品給庚○○、張宏吉、己○○、陳進雄等人使用
        等情，業據其在偵查、原審及本院審理時，坦白承認（
        詳94年偵字第4662號卷第7頁、第88頁、94年偵字第617
        3號卷第21頁、原審卷一第53頁、第54頁、第165頁、本
        院95年7月20日筆錄、8月18日筆錄），核與證人庚○○
        、己○○供證情節相符，並有扣案附表五、六之物及現
        場照片可證，此部分犯行，應可認定。
    (II)至擄人勒贖及持有槍彈部分則予否認，辯稱：庚○○等
        人綁架楊尚書，並予勒贖之事伊並不知情，伊僅在綁架
        楊尚書期間煮飯給庚○○等人吃，因庚○○不讓伊離開
        ，所以伊即留在達邦山區藏匿處，另94年7月12日伊未
        持槍參與看守楊尚書，事後也沒有分到五十萬元，在嘉
        義水上鄉庚○○交手槍給伊，但伊沒有拿，94年12月18
        日到台南縣尖山埤時才拿，嗣因看到警察，才把手槍丟
        在竹林裡，伊並沒有持有之意思云云，惟查：
        被告丁○○於93年4月間曾向庚○○拿二十五萬元，
          以其姐林姿均名義購買4525－ＪＢ廂型車1部，並於
          93年4月19日辦妥過戶等情，有交通部公路總局嘉義
          監理所94年7月22日嘉監車字第0940009514號函在卷
          可稽（附於94年偵字第6173號卷29頁至31頁），參以
          被告丁○○於原審審理時供稱：「曾瑞彬說庚○○信
          用不好，所以才說要用我的名義買。那時候曾瑞彬拿
          二十五萬元給我，我買車二十三萬元。他們當初是要
          去山上玩得時候，要使用的。買了之後他們沒有來開
          ，所以車子都是我在使用」等語，核與證人庚○○結
          證稱：為拉攏丁○○買4525－ＪＢ廂型車給他，伊自
          始至終並沒有使用過該車等情（詳９４年１２月７日
          見該次審判筆錄第３６頁）（見該次審判筆錄第２０
          至２２頁）相符，顯見庚○○係將上揭車輛贈與被告
          丁○○甚明。又自上揭車輛於93年4月19日購置後，
          迄同年7月2日庚○○綁架楊尚書為止，使用已達二月
          有餘，另於同年7月18日被告丁○○與庚○○等人自
          達邦山區藏匿處分開，嗣因庚○○等人於同年7月25
          日與警方在高雄縣大寮鄉○○路○段104巷186弄9之1
          號發生槍戰後，被告丁○○再與之會合並先共同藏匿
          於十字路藏匿處，又再藏匿於嘉義縣阿里山鐵路眠月
          線附近之工寮，再轉至由被告丁○○承租之嘉義縣水
          上鄉寬士村崎子頭10之176號租屋藏匿，復又接續藏
          匿於六甲鄉雞寮、鬼屋，迄93年12月間藏匿眾誠機車
          行藏匿處為止，被告丁○○與庚○○共同逃亡亦歷經
          約五月，在在顯示被告丁○○與庚○○間，存在深厚
          之信賴關係，殆無疑義。
        93年7月12日庚○○、陳進雄、己○○、張宏吉均離
          開達邦山區藏匿處，前往鄭進富所開設之「大佳當鋪
          」、「國光當鋪」開槍、縱火洩恨時，被告丁○○以
          其對山區熟悉之程度，儘可離開達邦山區藏匿處，然
          捨此不由，仍留至同年7月18日庚○○向楊尚書家屬
          取贖後始離開達邦山區藏匿處，參以上開其與庚○○
          之信賴關係，及證人己○○在原審審理時均結證供稱
          ：未威脅被告丁○○不得離開之情節（詳原審卷二第
          217頁、220頁），且證人己○○偵查中亦結證：「曾
          瑞彬和丁○○當天在山上看管楊尚書，應是庚○○通
          知他們上山來」（詳94年偵字第6173號偵查卷第４８
          頁），核與證人庚○○於偵查中結證：「我有叫曾瑞
          彬上山來幫忙清理道路的落石，又請他叫丁○○上山
          來煮東西讓我們食用」等語（詳94年偵字第9672號卷
          第２１１頁）相符，參以被告丁○○於93年7月7日因
          右手腕肌腱囊腫至財團法人嘉義基督教醫院門診，並
          於當日施行切除手術，嗣於同年月9日再門診治療，
          有卷附被告丁○○於95年4月24日辯論意旨狀及同年5
          月10日補正狀所附該院診斷證明書各一紙可稽，被告
          丁○○理應在家休養，況同年7月2日敏督利颱風來襲
          ，阿里山區泥濘坍方，苟無特別情狀，何需抱病且冒
          山路危險前往達邦山區藏匿處？足認被告丁○○係經
          庚○○通知後遵示上山至明，顯見其辯稱93年7月10
          日至達邦山區藏匿處後，係庚○○不讓其離開，而張
          錫銘事後亦證稱，為恐林土元向警報案，而禁止其離
          去云云，均非可採。
        被告丁○○於偵查中供稱：「93年7月12日下午9時張
          錫銘等4人開車到台南市鄭進富的當舖槍縱火當天，
          是我和楊尚書2人在山上，但我不敢靠近他」、「楊
          尚書當時眼睛被用衛生紙和膠帶矇住，手用手銬銬著
          ，頭戴耳機，腳用鐵鍊鎖住，鎖在工寮的房間內，他
          們在當天下午下山，在晚上才回來，我當時在旁邊升
          火取暖，那段時間我吃泡麵，楊尚書我就沒管他」（
          詳94年偵字第4662號偵查卷第66頁），顯見93年7月
          12日被告丁○○與楊尚書一同在達邦山區藏匿處工寮
          ，楊尚書手腳銬鍊，眼睛用衛生紙和膠帶矇住，被告
          丁○○已無庸對之再有任何拘禁之動作，只要注意其
          不被掙脫，即足以遂行看守之任務。證人己○○偵查
          中結證：「曾瑞彬和丁○○當天在山上看管楊尚書，
          應是庚○○通知他們上山來」（94年偵字第6173號卷
          第48頁），及與證人庚○○於偵查中結證：「我有告
          訴曾瑞彬、丁○○他們有綁一個肉票在工寮」、「我
          有交代他們幫忙看肉票，但沒有交槍給他們」等語（
          見94年偵字第9672號卷第211頁、第212頁），故林士
          元確幫庚○○看管肉票楊尚書不被逃走，甚為明確，
          雖庚○○嗣於原審及本院審理時翻異前供稱並沒有要
          丁○○看守楊尚書；證人己○○亦翻異前供稱並不知
          道庚○○有叫丁○○看守楊尚書云云，苟證人庚○○
          並未有任何交代，證人己○○亦不知被告丁○○看守
          之事，何以被告丁○○於偵查中供承93年7月12日會
          目睹楊尚書被綁之情形，故證人庚○○、己○○於嗣
          後之證述顯有不實，自難採信。證人庚○○、己○○
          偵查時具結向檢察官所為之上揭陳述，並無顯有不可
          信之情況，且互核相符，渠二人之證供，應可憑採。
          是被告丁○○確於93年7月12日遵照庚○○之指示，
          看守楊尚書不被掙脫甚明，從而被告丁○○即已知悉
          楊尚書遭庚○○等人拘禁於其工寮，並進而於93年7
          月12日同意看守楊尚書時，與庚○○等人即生擄人勒
          贖之犯意聯絡，進而參與犯罪構成要件之行為。
        庚○○於偵查中結證：「……我向楊尚書的父親要求
          一億元，後來他父親說只有三千六百萬元……曾瑞彬
          將錢帶到山上給我，我將其中二百萬元給曾瑞彬，五
          十萬元給丁○○，因丁○○提供場地給我」、「……
          曾瑞彬告訴我說很多人來拜託說家屬籌三千六百萬元
          ，問我是否願意承受，我回答可以，他下山後再上山
          來時就拿了三千六百萬元起來，我在工寮……拿五十
          萬元給丁○○要他整理工寮，之後就下山」等語（詳
          偵查卷編號10號卷第16頁、第17頁、第79頁、第155
          頁、第213頁），核與證人己○○於偵查中結證：「
          庚○○說分給曾瑞彬二百萬元，分給丁○○五十萬元
          ，是庚○○叫丁○○到對面山頂在蓋一個工寮」等情
          相符（詳94年偵字第6173號卷第49頁），雖庚○○於
          原審改稱，係綁架楊尚書之前交給五十萬元要蓋工寮
          及買車，惟其早於93年4月間拿二十五萬元交付林土
          元，並以其姐林姿均名義購買4525－ＪＢ廂型車1部
          ，已前述，綁架楊尚書再付予五十萬元，顯與買車無
          涉，亦可從其於原審所供：「我有買一部車給他，後
          來我問的結果，那部車買貴了，我心理不舒服，當時
          曾瑞彬報價那部車三十幾萬元，我當時認為那部車只
          值二十萬元，所以我認為丁○○在算計我的錢」（詳
          原審卷二第211頁），故其所述，係迴護被告丁○○
          之不實陳述，殊不足取，從而被告丁○○就綁架楊尚
          書之贖款，自庚○○分得五十萬元，應足認定。
        庚○○與己○○、張宏吉、陳進雄等對楊尚書擄人勒
          贖之事實，業據庚○○、己○○於偵查及原審坦承不
          諱，核與證人即被害人楊尚書、證人楊豐文指訴情節
          相符，並有台南縣警察局楊尚書遭擄人勒贖案之贖金
          勘查採證報告書、扣案之六百七十萬元贖金勘查採證
          報告、被害人楊尚書93年7月16日之錄音譯文在可稽
          （附於93年偵字第7723號卷第265頁至274頁、93年偵
          字第10963號卷第41頁至第45頁），被告丁○○在張
          錫銘綁架楊尚書後欲下山另找人尋仇之際，主動上山
          看管楊尚書，事後又從庚○○處分得五十萬元，其就
          庚○○對楊尚書擄人勒贖犯行，有犯意聯絡及行為分
          擔，實甚明確，即足認定。
        被告丁○○於偵查時供稱：「93年12月18日庚○○有
          交手槍給我，我不知屬何種型的手槍」、「……李英
          彰告訴我，庚○○交給我的一把手槍要還給他，因為
          當時我們被警察追緝，我沒有必要帶槍，我就把槍一
          丟在臺南縣東山鄉尖山埤水庫旁山區中，約一週後，
          我叫丙○○到該山區尋找，找回該把槍，並當面還給
          庚○○」（詳94年偵字第4662號卷第89頁、第94頁）
          、原審審理時亦稱：「承認有持有槍、彈」、「93年
          12 月18日在嘉義水上鄉庚○○交手槍給我，但我沒
          有拿，到台南縣尖山埤時才拿手槍，後來因警察追捕
          ，把手槍丟在竹林裡」（詳原審卷一第203頁、原審
          卷二第178頁、第206頁），核與同日庚○○結證：「
          93年11月到水上鄉那邊，才將槍交給丁○○」、「是
          交克拉克手槍，子彈幾發忘記」、「交給丁○○的槍
          係伊94年7月13日被逮捕所扣案之克拉克手槍，交槍
          時彈匣內確有子彈，裝幾顆則不知道，另93年12月18
          日丁○○丟槍後隔兩天便找回來還我」（詳原審卷二
          第206頁、第207頁） ，若被告丁○○並無持有上揭
          槍彈之意思，其於遭遇巡邏員警棄車逃逸時，理應將
          該槍彈置於Ｑ9－3115號休旅車內，豈有持該槍彈下
          車，再予丟棄之理，況被告丁○○於警詢時亦供承93
          年12月18日與庚○○約林啟鐘在尖山埤水庫門口見面
          ，當日早上庚○○給伊一枝黑色手槍，並駕Ｑ9－311
          5號休旅車，先送庚○○到尖山埤水庫附近某工寮等
          侯，伊持該槍至水庫等林啟鐘，並一同至工寮找張錫
          銘，於停車準備關妥工寮門口鐵欄杆時，適警前來，
          大家即各自逃離現場，伊在逃逸時便將該槍丟於某竹
          林裡等情，益徵其單獨等侯林啟鐘時即已持有上開槍
          彈丟於某竹林後，苟其無持有上揭槍彈之意思，豈可
          能於事隔二日後即輕易尋回還給庚○○，從而93年11
          月間庚○○交付上揭槍彈時，被告丁○○即未經許可
          而持有至為灼然。此外，上揭槍彈嗣經警於94年7月
          13日逮捕庚○○時扣案可證（扣於原審94年度矚重訴
          字第一號被告庚○○等人擄人勒贖等案件）可證，該
          槍、彈及併同庚○○攜行該槍之子彈、彈匣經送內政
          部警政署刑事警察局鑑定結果為：手槍壹枝（槍枝管
          制編號0000000000），認係奧地利CLOCK廠製19型口
          徑9mm制式手槍，機械性能良好，可擊發同口徑制式
          子彈，認具殺傷力。送鑑九○手槍子彈壹佰玖拾顆，
          認均係口徑9mm制式子彈（試射壹拾顆），認均具殺
          傷力。送鑑彈匣肆個，認均係制式半自動手槍彈匣，
          可供上述槍枝管制編號0000000000號槍枝使用，有該
          局94年7月27日刑鑑字第0940110064號槍彈鑑定書在
          卷可稽（附於94年偵字第6173號卷第103頁至第115頁
          )。
    (III)綜上所述，被告丁○○所辯並無擄人勒贖、持有槍、彈
        ，而庚○○於原審及本院審理時，改稱丁○○並未參與
        ，以前所供係故意陷害丁○○云云，均屬卸責及迴護之
        詞，不足採信，其犯藏匿犯人、意圖勒贖而擄人及未經
        許可持有槍、彈之犯行，應可認定，核其所為，係犯刑
        法第164條第1項藏匿犯人罪、刑法第347條第1項擄人勒
        贖罪及槍砲彈藥刀械管制條例第7條第4項未經許可持有
        槍械罪、同條例第12條第4項未經許可持有子彈罪，就
        被害人楊尚書部分之擄人勒贖罪部分，被告丁○○與己○○、庚○○、張宏吉、陳進雄間，藏匿人犯部分，被
        告丁○○與曾瑞彬間，均有犯意聯絡及行為分擔，均分
        別應論以共同正犯，其同時持有槍、彈係一行為而觸犯
        數罪名，屬想像競合，應從一重處斷。扣案制式手槍壹
        把（槍枝管制編號0000000000；含彈匣壹個）、子彈壹
        顆，均屬違禁物，依刑法第38條第1項第1款宣告沒收。
    (Ⅳ)公訴意旨另以：被告丁○○93年7月12日，庚○○、陳
        進雄、己○○、張宏吉因鄭進富未依約給付六百萬元而
        心生不滿，欲向鄭進富所開設之「大佳當鋪」、「國光
        當鋪」開槍、縱火洩恨時，庚○○即將具殺傷力之克拉
        克手槍（槍枝管制編號0000000000）、90手槍（槍枝管
        制編號0000000000）及子彈數十顆交予被告丁○○，被
        告丁○○未經許可，持上開具殺傷力之槍彈，看管楊尚
        書，亦犯槍砲彈藥刀械管制條例第7條第4項、同條例第
        12條第4項之罪嫌云云，訊據被告丁○○對此部分犯行
        ，堅決否認，辯稱：伊看管楊尚書時，庚○○並未交付
        上開槍、彈供其持有等語，經查：證人庚○○於偵查中
        結證：「我有交代他們幫忙看肉票，但沒有交槍給他們
        ，因楊尚書被我鍊在工寮，不用他們拿槍戒護」（詳94
        年偵字第9672號偵第212頁），審理時亦結證供稱：「7
        月12日沒有交2支制式手槍、彈給丁○○」（詳原審卷
        二第198頁、第200頁）、證人己○○同日結證供稱：「
        7月12日去大佳當舖時候，把楊尚書綁住，鎖起來」（
        詳原審卷二第198頁、第2214頁），均未證述關於庚○○拿槍給被告丁○○之情。從而，被告己○○偵查所稱
        ：當時在阿里山的工寮，由丁○○負責看管，有留下一
        支獵槍及庚○○將我身上的二支手槍給丁○○，這二支
        手槍是在大寮槍戰被扣到的那二支手槍云云，不惟與其
        原審審理中證述內容相左，亦與證人庚○○於偵查及原
        審審理時結證所述不符，尚難採信，此外公訴人均未就
        此提出補強證據證明之，亦查無足以認定證人己○○偵
        查中關於不利於被告丁○○之自白有與事實相符之其他
        補強證據，此部分犯罪，尚屬不能證明，因與前述判罪
        持有槍、彈有連續之裁判上一罪關係，故不另為無罪之
        諭知。
    (Ⅴ)原審審理結果，認被告丁○○此部分罪證明確，適用槍
        砲彈藥刀械管制條例第7條第4項、同條例第12條第4項
        ，刑法第11條前段、第28條、第164條第1項、第347條
        第1項、第55條、第38條第1項第1款、修正前刑法第51
        條第5款，並審酌其犯罪動機、目的、手段、及除協助
        張鍚銘等人為犯罪時提供處所供藏匿，徒增警方查緝之
        困難，並助長犯罪外，並參與犯罪行為，危害社會治安
        甚巨等一切情狀，分別量處共同藏匿犯人部分有期徒刑
        壹年、共同意圖勒贖而擄人部分有期徒刑柒年陸月、未
        經許可持有手槍部分有期徒刑伍年貳月，併科罰金新台
        幣拾萬元，罰金如易服勞役以新台幣玖佰元即銀元參佰
        元折算壹日，扣案制式手槍壹把（槍枝管制編號000000
        0000；含彈匣壹個）、子彈壹顆均沒收；並定其應執行
        有期徒刑拾參年陸月，併科罰金新台幣拾萬元，罰金如
        易服勞役以新台幣玖佰元即銀元參佰元折算壹日，扣案
        制式手槍壹把（槍枝管制編號0000000000；含彈匣壹個
        ）、子彈壹顆均依法宣告沒收，並就看管楊尚書時持有
        克拉克手槍（槍枝管制編號0000000000）、90手槍（槍
        枝管制編號0000 000000）及子彈數十顆部分認犯罪不
        能證明，因與前述判罪持有槍、彈有連續之裁判上一罪
        關係，故不另為無罪之諭知。認事用法俱無不合，量刑
        亦稱妥適，被告上訴意旨否認擄人勒贖、持有槍、彈，
        檢察官上訴意旨，認原審量刑太輕，分別指摘原判決此
        部分不當，並無可取，為無理由，均應予駁回。
(二)關於丙○○部分：
    (I)訊據上訴人即被告丙○○對與李宗杰、壬○○、戊○○
        、鄭守裕、丑○○、葉俊良等均明知庚○○係涉有擄人
        勒贖等罪嫌之在逃犯人，竟共同基於藏匿人犯之犯意聯
        絡，安排庚○○藏匿於六甲鄉雞寮藏匿處、鬼屋藏匿處
        、眾誠機車行藏匿處、臺南縣楠西鄉「梅嶺」附近一處
        飼養羊隻之工寮及臺南縣楠西鄉29林班地種植梅樹及檳
        榔樹之工寮，並供給食物及日常生活用品予庚○○使用
        等情，業據其於偵查、原審及本院審理時坦承不諱（詳
        94年偵字第4658號卷第161頁、第162頁、第210頁至第
        216頁、94年偵字第6173號卷第8頁、原審卷一第202頁
        、第212頁、第213頁、原審卷三第34頁、本院95年7月
        20 日筆錄、8月18日筆錄），核與證人庚○○、林泰亨
        、葉俊良、子○○、壬○○、戊○○、丑○○等以證人
        身分於原審審理時結證情節相符，並有扣案附表七之物
        可證及現場照片可證，藏匿人犯部分，事證甚為明確，
        犯行應可認定。
    (II)又被告丙○○夥同庚○○、林泰亨、李再乾於94年3月2
        0日共同持槍、彈前往高雄小港機場，並在國道中山高
        速公路北上298公里處，綁架甲○○，旋於「新營交流
        道」逃離國道中山高速公路，至工研院旁之廟邊與壬○○會合後，由庚○○等即將甲○○改押上壬○○所駕之
        該廂型車押往「梅園藏匿處」等情，亦據其在偵查、原
        審及本院審理時坦承不諱（詳94年偵字第4658號卷第8
        頁至第13頁、第160頁至第164頁、第170頁至第174頁、
        第183頁、第184頁、第94年偵字第6173號卷第8頁至第
        10頁、原審卷一第55頁、第57頁、202頁、第213頁、第
        214頁、原審卷三第34頁、第292頁、本院95年7月20 日
        筆錄、8月18日筆錄），並經證人庚○○、林泰亨、李
        再乾等於偵查及原審審理時結證供明在卷，核與被害人
        甲○○、證人乙○○、劉保樟偵查中結證述情節相符，
        並有扣案附表七、八之物可證，另證人庚○○於原審審
        理時結證供稱：伊之槍彈均放在隨身的袋子等情（詳原
        審卷三第44頁、第59頁）、證人林泰亨於原審亦結證供
        稱：「庚○○去小港時有個袋子內裝武器，是ＡＫ47步
        槍、ＡＵＧ步槍、Ｐ99型制式半自動手槍、克拉克制式
        手槍」、「槍袋有裝網球拍的旅行袋那麼大」、「我當
        時身上有帶90手槍」、「李再乾被查獲時身上有沙漠之
        鷹手槍」等語（詳原審卷三第133頁），顯見被告丙○○參與擄綁甲○○時，共同持有如附表三所示之槍彈，
        該批槍彈嗣經警於94年7月13日逮捕庚○○時扣案可證
        ，該批槍、彈並經送內政部警政署刑事警察局鑑定結果
        為：一、送鑑AK47步槍壹枝（槍枝管制編號0000000000
        )，研判係北韓製六八型（a copy ofAK 47）口徑7.62m
        m制式來復槍，機械性能良好，可擊發同口徑制式子彈
        ，認具殺傷力。二、送鑑AUG步槍壹枝（槍枝管制編號
        0000000000)，認係奧地利SYEYR-DAIMLERAG&CO. 廠製
        口徑5.56mm制式來復槍，機械性能良好，可擊發同口徑
        制式子彈，認具殺傷力。三、送鑑手槍貳枝：(一)壹枝（
        槍枝管制編號0000 000000），認係德國WAL THER 廠
        P99型口徑9mm之制式半自動手槍，槍號為「061702」，
        槍管內具陸條右旋來復線，機械性能良好，認具殺傷力
        。(二)壹枝（槍枝管制編號0000000000），認係奧地利
        CLOCK廠製19型口徑9mm制式手槍，機械性能良好，可擊
        發同口徑制式子彈，認具殺傷力。四、送鑑步槍子彈玖
        佰零陸顆：(一)肆佰陸拾伍顆，認均係口徑5.56 mm制式
        子彈（試射伍顆），認均具殺傷力。(二)肆佰肆拾壹顆，
        認均係口徑7.62mm制式子彈（試射伍顆），認均具殺傷
        力。五、送鑑九○手槍子彈壹佰玖拾玖顆：(一)壹佰玖拾
        顆，認均係口徑9mm制式子彈（試射壹拾顆），認均具
        殺傷力。(二)玖顆，認均係土造子彈，均具直徑約9mm 之
        金屬彈頭，採樣參顆試射，均可擊發，認具殺傷力。
        六、送鑑彈匣壹拾玖個：(一)柒個，認係制式來復槍彈匣
        ，可供上述槍枝管制編號0000 000000號槍枝使用。(二)
        伍個，認係制式來復槍彈匣，可供上述槍枝管制編號
        0000000000號槍枝使用。(三)肆個，認均係制式半自動手
        槍彈匣，可供上述槍枝管制編號0000000000號槍枝使用
        。(四)貳個，認均係制式半自動手槍彈匣，可供上述槍枝
        管制編號0000000000號槍枝使用(五)壹個，認均係制式半
        自動手槍彈匣，有該局94年7月27日刑鑑字第094011006
        4號槍彈鑑定書在卷可稽（附於94年偵字第6173號卷第
        103頁至第115頁)。另沙漠之鷹制式手槍及子彈經警於
        94年5月17日逮捕李再乾時扣案可證，該槍、彈經送內
        政部警政署刑事警察局鑑定結果為：一、送鑑沙漠之鷹
        制式手槍（含彈匣2個；槍枝管制編號0000000000），
        認係以色列IMI廠製941FBL型口徑9mm之制式半自動手槍
        ，機械性能良好，可擊發同口徑制式子彈，認具殺傷力
        。二、送鑑子彈貳拾伍顆：(一)壹拾柒顆（試射壹拾伍顆
        ），認均係口徑9MM制式子彈，認均具殺傷力。(二)捌顆
        ，認均係土造子彈（具直徑約8.7M M金屬彈頭），採樣
        參顆試射，可擊發，認均具殺傷力，亦有該局94年5 月
        26日刑鑑字第0940079692號槍彈鑑定書及嘉義市警察局
        扣押物品目錄表在卷可稽。
    (III)至被告丙○○雖辯稱：伊僅係參與綁架甲○○部分，庚○○向甲○○家屬勒贖之事伊並不知情云云。經查：
        被告丙○○於偵查中供稱：「94年3月20日在路上聽
          庚○○說要去機場綁一個人」、「我只知道要綁人，
          不知道要勒贖多少錢，也不知道庚○○要分我多少錢
          」、「94年3月20日有參與甲○○案之擄人勒贖案，
          我負責開車」、「在南下高雄路上庚○○有告訴我要
          擄人勒贖」、「之前庚○○是告訴我要在機場綁架于
          國柱」（詳94年偵字第6173號卷第9頁、94年偵字第
          4658號卷第143頁、第144頁、第163頁），核與張錫
          銘於偵查中結證供稱：「94年3月20日綁架甲○○勒
          贖案是我和丙○○、李再乾、林泰亨一起做的，我向
          他勒贖四十億元」（詳94年偵字第96 72號卷第17頁
          、第144頁），另於原審審理時結證供稱：「綁架于
          國柱勒贖是我決定的，參與的綁架甲○○人的人還有
          李再乾、林泰亨、丙○○」（詳原審卷二第259頁、
          原審卷三第36頁、第37頁），參以庚○○因綁架洪俊
          彥、鄭進富、楊尚書勒贖而逃亡，嗣因與己○○、陳
          進雄、張宏吉、李金成等人於93年7月26日凌晨，經
          警方圍捕而在高雄縣大寮鄉○○路○段104巷186弄9
          之1號發生槍戰，電視新聞每天追蹤報導，庚○○涉
          犯上揭多起擄人勒贖案件，人盡皆知，被告丙○○豈
          有不知其與庚○○等人綁架甲○○係意圖遂行勒贖。
        94年3月間庚○○轉往梅園藏匿處藏匿，係透過被告
          丙○○託被告戊○○，再輾轉經被告丑○○、子○○
          協助，而落腳被告子○○梅園藏匿處，嗣被告丙○○
          於同年3月19日由被告壬○○載至梅園藏匿處等情，
          亦據被告丙○○供承在卷，故自其託被告戊○○為張
          錫銘尋找梅園藏匿處工寮之後，即知悉庚○○該段期
          間僅有梅園藏匿處棲身，94年3月20日下午被告陳俊
          誠駕駛ＴＫ－2522號廂型車在台南縣六甲鄉工研院旁
          之廟邊等侯，嗣再尾隨其駕駛載庚○○等人之0127－
          ＫＬ休旅車，前至臺南縣柳營鄉「南元農場」後方山
          區○○道路，互換車輛，由庚○○推甲○○上ＴＫ－
          2522號廂型車及搬妥其槍彈，而獨自駛離，衡情被告
          丙○○理應知悉庚○○係押甲○○上梅園藏匿處，又
          被告丙○○與林泰亨、李再乾亦隨之與庚○○分開離
          去，均未有任何言詞交談，顯現極高度之默契，又證
          人庚○○於原審審理時亦結證：「丙○○、壬○○凡
          事聽我指示，是江湖情誼」（詳原審卷三第59頁、第
          60頁）等語，益徵渠等彼此間關係相當密切，故被告
          丙○○顯可預見庚○○將甲○○綑綁並押至梅園藏匿
          處之最終目的絕非僅只於拘禁其自由，而係向其家屬
          勒贖，而不違反其共同參與擄人而由庚○○出面勒贖
          之本意甚明，空言否認，辯稱：不知庚○○向甲○○
          家屬勒贖之事伊並不知情云云，顯係卸責之詞，殊不
          足取。
    (Ⅳ)綜上所述，被告丙○○上開藏匿人犯及擄人勒贖之犯行
        ，甚為明確。核其所為係犯刑法第347條第1項擄人勒贖
        罪、第164條第1項藏匿犯人罪及槍砲彈藥刀械管制條例
        第7條第4項未經許可持有槍械罪、同條例第12條第4項
        未經許可持有子彈罪。所犯藏匿人犯部分與李宗杰、壬○○、戊○○、鄭守裕、丑○○、葉俊良間，擄人勒贖
        部分與庚○○、林泰亨、李再乾、壬○○間 ，均有犯
        意聯絡及行為分擔，均分別應論以共同正犯，其同時持
        有槍、彈係一行為而觸犯數罪名，屬想像競合，應從一
        重處斷，所犯持有槍、彈及擄人勒贖間，有方法結果之
        牽連關係，為牽連犯，應從一重之擄人勒贖罪處斷。扣
        案如扣案附表三、四之槍、彈，均屬違禁物，依刑法第
        38條第1項第1款宣告沒收。
    (Ⅴ)公訴意旨另以：被告丙○○於94年3月19日晚上，在梅
        園藏匿處，與庚○○、林泰亨、李再乾就ＡＫ47步槍（
        槍枝管制編號00 00000000）、ＡＵＧ步槍（槍枝管制
        編號0000000000）、Ｐ99型制式半自動手槍（槍枝管制
        編號0000000000）、克拉克制式手槍（槍枝管制編號00
        00000000）及沙漠之鷹制式手槍（槍枝管制編號000000
        0000）各一枝，一同檢視，而未經許可，持有上揭槍彈
        ，亦犯槍砲彈藥刀械管制條例第7條第4項、同條例第12
        條第4項之罪嫌云云，訊據被告丙○○對此部分犯行，
        堅決否認，辯稱：94年3月19日晚上在梅園藏匿處並未
        見到庚○○等人之上揭槍、彈云云，查證人庚○○於警
        詢、偵查中均未曾有此部分事實之供證，於原審審理時
        結證：「94年3月20日出發前，沒有分配槍枝給要去的
        人」、「在工寮裡並沒有拿槍枝給丙○○、壬○○看」
        、「沒有人看過我要綁架甲○○時的槍枝，我都放在袋
        子裡」等語（詳原審卷三第38頁、第58頁、第59頁），
        雖證人林泰亨於偵查中結證：當天晚上庚○○有拿AK及
        M16步槍起來介紹，丙○○、壬○○都有看到槍枝等語
        ，惟其證述僅稱被告丙○○、壬○○有看到槍枝云云，
        況翌日被告丙○○參與共同綁架甲○○前，庚○○亦未
        分配槍枝給被告丙○○，是否僅憑觀看之動作，即足以
        認定渠二人已持有該批槍彈，頗有疑問，亦查無足以認
        定證人林泰亨關於不利於被告丙○○、壬○○之自白有
        與事實相符之其他補強證據，此外公訴人均未就此提出
        補強證據證明之，此外又查無確切證據，足以認定被告
        丙○○有上開犯行，此部分犯罪，尚屬不能證明，因與
        前述判罪持有槍、彈有連續之裁判上一罪關係，故不另
        為無罪之諭知。
    (Ⅵ)原審審理結果，認被告丙○○此部分罪證明確，適用槍
        砲彈藥刀械管制條例第7條第4項、同條例第12條第4項
        、刑法第11條前段、第28條、第164條第1項、第347條
        第1項、第38條第1項第1款、修正前刑法第55條、第51
        條第5款，並審酌其犯罪動機、目的、手段、及除協助
        張鍚銘等人為犯罪時提供處所供藏匿，徒增警方查緝之
        困難，並助長犯罪外，復參與犯罪行為，危害社會治安
        甚巨等一切情狀，分別量處共同藏匿犯人部分有期徒刑
        壹年貳月、共同意圖勒贖而擄人部分有期徒刑玖年，並
        定其應執行有期徒刑拾年，扣案附表三、四之槍、彈，
        均依法宣告沒收，並就持有ＡＫ47步槍（槍枝管制編號
        0000000000）、ＡＵＧ步槍（槍枝管制編號0000000000
        ）、Ｐ99型制式半自動手槍（槍枝管制編號0000000000
        ）、克拉克制式手槍（槍枝管制編號00 00000000）及
        沙漠之鷹制式手槍（槍枝管制編號000000 0000）各一
        枝部分，認犯罪不能證明，因與前述判罪持有槍、彈有
        連續之裁判上一罪關係，故不另為無罪之諭知。認事用
        法俱無不合，量刑亦稱妥適，被告上訴意旨認原審量刑
        太重，檢察官上訴意旨，認原審量刑太輕，分別指摘原
        判決此部分不當，並無可取，為無理由，均應予駁。
(三)關於被告壬○○藏匿人犯及教唆偽造文書及違反槍砲彈藥刀
    械管制條例部分：
    (I)訊據上訴人即被告壬○○對與李宗杰、丙○○、戊○○
        、鄭守裕、丑○○、葉俊良、子○○等均明知庚○○係
        涉有擄人勒贖等罪嫌之在逃犯人，竟共同基於藏匿人犯
        之犯意聯絡，安排庚○○藏匿於六甲鄉雞寮藏匿處、鬼
        屋藏匿處、眾誠機車行藏匿處、臺南縣楠西鄉「梅嶺」
        附近一處飼養羊隻之工寮及臺南縣楠西鄉29林班地種植
        梅樹及檳榔樹之工寮，並供給食物及日常生活用品予庚○○使用等情，業據其於偵查、原審及本院審理時坦承
        不諱（詳94年度偵字第6215號卷第48頁至第51頁、第54
        頁、第68頁至73頁、第78頁第92頁至第95頁、原審卷一
        第179頁、原審卷三第34頁、第121頁、本院95年7月20
        日筆錄、8月18日筆錄），核與證人庚○○、林泰亨、
        葉俊良、子○○、丙○○、戊○○、丑○○等以證人身
        分於原審審理時結證情節相符，並有扣案附表七之物及
        現場照片可證，藏匿人犯部分，事證甚為明確，犯行應
        可認定，核其所為係犯刑法第164條第1項之罪，其與李
        宗杰、丙○○、戊○○、鄭守裕、丑○○、葉俊良等人
        ，均有犯意聯絡及行為分擔，應論以共同正犯，核其所
        為係犯刑法第164條第1項之罪其與李宗杰、丙○○、戊○○、鄭守裕、丑○○、葉俊良等人，均有犯意聯絡及
        行為分擔，應論以共同正犯，
    (II)公訴意旨又以：被告壬○○為替庚○○購買9人座之廂
        型車，遂教唆被告癸○○冒偽他人之名義購買，並加裝
        深色窗簾，使被告癸○○萌偽造文書之犯意，於93年3
        月17日，持張民昆之身分證，利用不知情之中古車商，
        偽刻張民昆之印章，在汽（機）車過戶登記書上，冒偽
        張民昆之署押及冒蓋張民昆之印文後，持以行使，至嘉
        義區監理所麻豆監理站辦理過戶手續，購買車牌號碼Ｔ
        Ｋ－2522號廂型車後，隨即交予被告壬○○。又被告壬○○、丙○○94年3月19日晚上在梅園藏匿處，與庚○○、林泰亨、李再乾就ＡＫ47步槍（槍枝管制編號0000
        000000）、ＡＵＧ步槍（槍枝管制編號0000000000）、
        Ｐ99型制式半自動手槍（槍枝管制編號0000000000）、
        克拉克制式手槍（槍枝管制編號0000000000）及沙漠之
        鷹制式手槍（槍枝管制編號0000000000）各1枝，一同
        檢視，而未經許可，持有上揭槍彈，因認其犯刑法第29
        條、第210條、第216條之教唆行使偽私造文書及槍砲彈
        藥刀械管制條例第7條第4項、同條例第12條第4項之罪
        嫌云云。訊據被告壬○○矢口否認有上開犯行，辯稱：
        伊不知道癸○○用客戶名義買車，車子交給伊時，才知
        道是以張昆民名義購買，伊即要求變更為癸○○名義，
        絕無教唆癸○○行使偽私造文書，又94年3月19日晚上
        在梅園藏匿處並未見到庚○○等人之上揭槍、彈一同檢
        視等語。經查：
        教唆行使偽私造文書部分：被告癸○○於偵查中結證
          ：「問：為何用張民昆的名義買？答：張民昆有向我
          借錢，身份證抵押在我那裡，所以我擅自用他的身份
          證去買車」、「問：你為何要用別人的名義買車？答
          ：因壬○○叫我去買，且我欠壬○○人情，不好意思
          推辭」等語（詳94年度偵字第6173號偵查卷第13），
          於原審審理時亦以證人身份結證供稱：「我認識陳俊
          誠，ＴＫ－2522號廂型車是我購買的，起先是登記在
          張民昆名義」、「壬○○當時說要找人買車，問我有
          沒有客人資料，我沒有當場回答，我買好登記完才跟
          他講」、「壬○○沒有說不需要經過張民昆同意」、
          「我是拿到車去見壬○○時才告訴他以張民昆名義購
          買」、「我本來想要用自己的名義，但後來是我決定
          用客戶名義買」、「用張民昆名義買車是我自己決定
          ，事先沒有與壬○○商量」（詳原審卷三第74頁、第
          76 頁、第77頁、第291頁），顯見被告癸○○以張民
          昆購車，被告壬○○事前並不知情，其他又查無確切
          證據，足以證明被告癸○○有教唆癸○○行使偽私造
          文書之犯行，此部分之犯罪既不能證明，依法自應諭
          知無罪之判決。
        違反槍砲彈藥刀械管制條例部分：查證人庚○○於警
          詢、偵查中均未曾有此部分事實之供證，於原審審理
          時結證：「94年3月20日出發前，沒有分配槍枝給要
          去的人」、「在工寮裡並沒有拿槍枝給丙○○、陳俊
          誠看」、「沒有人看過我要綁架甲○○時的槍枝，我
          都放在袋子裡」等語（詳原審卷三第38頁、第58頁、
          第59頁），雖證人林泰亨於偵查中結證：當天晚上張
          錫銘有拿AK47及M16步槍起來介紹，丙○○、壬○○
          都有看到槍枝等語，惟其證述僅稱被告丙○○、陳俊
          誠有看到槍枝云云，況翌日被告壬○○雖參與共同綁
          架甲○○，僅係在中途接應，並未共露前往高雄小港
          機場，庚○○亦未分配槍枝給被告壬○○，是否僅憑
          觀看之動作，即足以認定其已持有該批槍彈，頗有疑
          問，亦查無足以認定證人林泰亨關於不利於被告陳俊
          誠之自白有與事實相符之其他補強證據，此外公訴人
          均未就此提出補強證據證明之，此外又查無確切證據
          ，足以認定被告丙○○有上開犯行，此部分犯罪，尚
          屬不能證明，因與前述判罪之擄人勒贖罪，有裁判上
          一罪關係，故不另為無罪之諭知。
    (III)原審對此部分，認被告癸○○關於藏匿人犯部分，罪證
        明確，適用刑法第28條、第164條第1項，並審酌其犯罪
        動機、目的、手段、及協助張鍚銘等人為犯罪時提供處
        所供藏匿，徒增警方查緝之困難，並助長犯罪，危害社
        會治安甚巨等一切情狀，量處有期徒刑壹年貳月，認事
        用法俱無不合，量刑亦稱妥適，對教唆癸○○行使偽私
        造文書及違反槍砲彈藥刀械管制條例部分，認犯罪不能
        證明，行使偽私造文書部分諭知無罪及違反槍砲彈藥刀
        械管制條例與擄人勒贖罪，有裁判上一罪關係，而不另
        為無罪之諭知，亦無不合，被告上訴意旨認原審對藏匿
        人犯部分，量刑太重，檢察官上訴意旨，認原對藏匿人
        犯部分，審量刑太輕，對對教唆癸○○行使偽私造文書
        及違反槍砲彈藥刀械管制條例部分諭知無罪不合，分別
        指摘原判決此部分不當，並無可取，為無理由，均應予
        駁。
(四)關於被告陳眧龍部分：
    (I)訊據上訴人即被告陳眧龍對於94年3月間，明知庚○○
        涉有擄人勒贖等罪嫌之在逃犯人，竟與戊○○、葉俊良
        、丙○○、丑○○等共同基於藏匿人犯之犯意聯絡，安
        排庚○○藏匿於臺南縣楠西鄉「梅嶺」附近一處飼養羊
        隻之工寮，嗣又移往臺南縣楠西鄉29林班地種植梅樹及
        檳榔樹之工寮，並供給食物及日常生活用品予庚○○使
        用等情，業據其於偵查、原審及本院審理時坦承不諱（
        詳94年偵字第6173號卷第10頁、第11頁、第50頁、第51
        頁、94年偵字第4717號卷第9頁至第13頁、第38頁至第
        42頁、第127頁、第128頁、原審卷一第58頁、第168頁
        、原審卷三第196頁，型第200頁、本院95年7月20日筆
        錄、8月18日筆錄），核與證人庚○○、林泰亨、葉俊
        良、丙○○、丑○○等於原審審理時結證情節相符，並
        有扣案附表七之物可證及現場照片可證，藏匿人犯部分
        ，事證甚為明確，犯行應可認定。
    (II)幫助擄人勒贖部分：被告陳眧龍雖辯稱：庚○○綁甲○○並予勒贖之事伊並不知情，甲○○被庚○○關在伊果
        園之汽車、帳棚、工寮內，伊都沒有碰過面，甲○○吃
        的飯都是庚○○自己拿過去給他吃的等語，惟查：
        庚○○因綁架洪俊彥、鄭進富、楊尚書勒贖而逃亡，
          嗣因與己○○、陳進雄、張宏吉、李金成等人於93年
          7月26日凌晨，經警方圍捕而在高雄縣大寮鄉○○路
          ○段104巷186弄9之1號發生槍戰，庚○○之名噪全國
          ，電視新聞每日追蹤報導，庚○○涉犯上揭擄人勒贖
          案件，人盡皆知，而被告丙○○與庚○○、林泰亨、
          李再乾共同對甲○○擄人勒贖之事實認定，均如前述
          ，故陳眧龍對庚○○等涉擄人勒贖之犯行，自應知之
          甚詳。嗣庚○○等於綁架甲○○藏於山上 ，被告陳
          昭龍亦知情，業據其在偵查供稱：「我是在94年3月
          20日早上6點多到果園時，看到庚○○開銀色休旅車
          出去，在21日上午9點多去山上時有看到庚○○回來
          ，我要去他停車那邊採東西，但庚○○叫我不要過去
          ，他說他帶一個朋友在那邊，後來過1、2天他在我的
          果園外的平地搭帳棚 ，也把那個人移到那裡 」、「
          他把人綁去那裡後約三天左右，因為我心裡想他有帶
          一個朋友來，為何這個朋友都沒有出來吃飯，我有問
          他那個人是誰，他沒有直接說，只說是一個『董』的
          ，我心裡想說可能是他綁架來的」、「我們3個人在
          工寮吃，吃完後，庚○○再一個人帶飯給人質吃」、
          「我心裡知道他有綁人，但不敢多問」、「庚○○拿
          二次一萬元及一次三萬元給我，叫我幫他買菜及日常
          用品」（詳94年偵字第4717號卷第11頁、第12頁）。
        庚○○於偵查中供稱：「將甲○○綁架到楠西的工寮
           ，我有告訴子○○、丑○○、葉俊良說我帶一個『
           董仔』放在樹林內，我若拿到錢，會拿一些給他們
           」、「將甲○○綁架到楠西的梅園之樹林內，是陳
           昭龍準備給我們吃的」、「綁架甲○○回楠西後，
           子○○就與林泰亨見面，並知道我押人質，過1、2
           天，我拿五萬元給子○○購買搭建藏匿人質之帳棚
           、木板、鐵線、鐵鍊等用具……並用鐵鍊將人質雙
           腳綁住再拉綑在樹頭上……期間都是由子○○負責
           提供食物」（詳編號第10號卷第18頁、第19頁、第
           47頁、第100頁）。原審審理時，亦為相同之供述(
           詳原審卷二第262頁、卷三第43頁、第57頁、第58
           頁）。另林泰亨於警訊亦供稱：「綁架甲○○到楠
           西的梅園之樹林由我、庚○○負責看守，該梅園主
           人（指子○○）負責買吃的、用的東西」、「在楠
           西的梅園工寮，子○○、丑○○、壬○○都有去」
           詳編號第10號卷第135頁、第172頁），是其所辯：
           ：庚○○綁甲○○並予勒贖之事伊並不知情，于國
           柱被庚○○關在伊果園之汽車、帳棚、工寮內，伊
           都沒有碰過面，甲○○吃的飯都是庚○○自己拿過
           去給他吃的云云，顯係卸責之詞，不足採信。
         甲○○於94年4月7日晚上，趁逃離後，被告子○○
           撥打電話給丑○○告以：甲○○已經逃走，並囑其
           到派出所看看情形回報等情，除據其供認外，並據
           被告丑○○偵供述在卷，已如前述，從而被告既明
           知庚○○綁架甲○○並拘禁於山上，除每日幫其幫
           他提供飲食及日常用品外，復幫其購買搭建藏匿人
           質之帳棚、木板、鐵線、鐵鍊等用具，使庚○○得
           以用鐵鍊將人質甲○○雙腳綁住，再拉綑在樹頭上
           ，雖未參與綁架、拘禁被害人甲○○或謀議分贓等
           行為，惟其供給飲食、提供器械，使庚○○拘禁于
           國柱於其梅園藏匿處，於甲○○逃離後，並打電話
           囑丑○○前往到派出所查看情況，顯出於幫助張錫
           銘等人擄人勒贖之犯意，對張鍚銘等人上開擄人勒
           贖行為，予以助力，其以幫助之意思參與犯罪構成
           要件以外之行為，應係庚○○等人上開共同擄人勒
           贖行為之幫助犯，應足認定。
    (III)綜上所述，被告陳眧龍犯藏匿人犯及幫助擄人勒贖之犯
        行，均甚明確，核其所為係犯刑法第164條第1項之藏匿
        人犯罪及同法第30條、第347條第1項之幫助擄人勒贖罪
        ，檢察官認被告係犯刑法第347條第1項之共同正犯罪，
        起訴法條，尚有未合，惟基本事實相同，本院自得變更
        起訴法條予以審判，其所犯藏匿人犯部分與戊○○、葉
        俊良、丙○○、丑○○間，幫助擄人勒贖罪部分與丑○○間，均有犯意聯絡及行為分擔，分別應論以共同正犯
        ，再查被告係篤實農民，所犯僅替庚○○及被綁之甲○○等提供食品，幫其購買搭建藏匿人質之帳棚、木板、
        鐵線、鐵鍊等用具及蒐集情資等情節尚非重大，且因畏
        懼庚○○之報復而蹈法網，客觀上顯足以引起一般人之
        同情，其犯罪情狀，尚非無可憫恕，認量處最低度刑，
        仍屬過重，爰依刑法第59條規定，減輕其刑。
    (Ⅴ)原審審理結果，認被告陳眧龍此部分罪證明確，對擄人
        勒贖部分，變更檢察官起訴法條，適用刑法第28條、第
        164條第1項、第30條、第347條第1項、第59條，並審酌
        其犯罪動機、目的、手段、及除協助張鍚銘等人為犯罪
        時提供處所供藏匿，徒增警方查緝之困難，並助長犯罪
        外，危害社會治安等一切情狀，分別量處共同藏匿犯人
        部分有期徒刑壹年、幫助共同意圖勒贖而擄人部分有期
        徒刑壹年拾月，並定其應執行有期徒刑貳年捌月，認事
        用法俱無不合，量刑亦稱妥適，被告上訴意旨，認原審
        對藏匿人犯部分量刑太重，檢察官上訴意旨，認原審對
        藏匿人犯部分量刑太輕，擄人勒贖部分認係共同正犯，
        分別指摘原判決此部分不當，並無可取，為無理由，均
        應予駁。
(五)關於被告癸○○藏匿人犯部分：
    (I)公訴意旨以：被告癸○○是被告壬○○手下，被告丙○○、壬○○並因庚○○之介紹而認識被告丁○○，庚○○於93年12月18日逃逸後，即撥打電話予李宗杰；被告
        丁○○則撥打電話予被告丙○○，詎被告丙○○、李宗
        杰明知被告丁○○、庚○○係涉有擄人勒贖等罪嫌之犯
        人，竟共同基於藏匿人犯之概括犯意聯絡，由李宗杰駕
        車搭載庚○○；被告丙○○駕車搭載被告丁○○，帶往
        六甲鄉雞寮藏匿處藏匿。直至同年12月下旬某日，被告
        癸○○、壬○○亦明知被告丁○○、庚○○係涉有擄人
        勒贖等罪嫌之犯人，竟與被告丙○○、李宗杰等人共同
        基於藏匿人犯之概括犯意聯絡，由被告壬○○提供其鬼
        屋藏匿處及眾誠機車行藏匿處與被告丁○○、庚○○等
        人藏匿，並由被告癸○○與被告壬○○、丙○○、顏嘉
        助等人，購買食物及日常生活用品給被告丁○○、庚○○使用，因認被告癸○○共犯刑法第164條第1項之藏匿
        人犯罪嫌云云。
    (II)訊據被告癸○○矢口否認有藏匿庚○○之犯行，辯稱：
        伊僅受僱於壬○○在眾誠機車行工作，不認識庚○○，
        亦未見過庚○○，絕無藏匿之行為等語。經查被告癸○○係受僱於壬○○在眾誠機車行工作，業據其於原審供
        認在卷（詳原審卷三第75頁），而庚○○等在該車行藏
        匿係由壬○○安排，日常生活用品，則由壬○○、丙○○負責處理，亦經庚○○於原審供證明確（詳原審卷三
        第42頁、第50頁、第57頁），雖證人鄭守裕於偵查中結
        證：「93年12月初某日我接到壬○○的電話……我買好
        後，他交代我帶到柳營鄉篤農村338之5號……我開門進
        去有庚○○、壬○○、丙○○、癸○○和我共五人」（
        詳94年偵字第6699號偵查卷第177頁），但於原審審理
        時卻結證：「我去過眾誠機車行2次，有見到庚○○」
        、「壬○○接手經營眾誠機車行期間，才把庚○○接到
        該處藏匿」、「庚○○住的房間，只有我、壬○○、丙○○可以進去，是要問我事情時，才可以進去」、「庚○○在鬼屋藏匿處時，我沒有看到癸○○在那裡」、「
        我在偵查中沒有說過在鬼屋藏匿處有見過癸○○在陪庚○○」（詳原審卷三第222頁至第225頁），參以證人庚○○於原審審理時亦結證供稱：「在眾誠機車藏匿處、
        鬼屋藏匿處均未見過癸○○，我不認識他，沒有看過，
        也沒有跟他泡過茶。我藏匿在這三個地方，與他無關」
        （詳原審卷三第227頁、第228頁），顯見被告癸○○並
        未有藏匿庚○○之情，證人鄭守裕偵查之證述，尚非可
        採，況其指證之筆錄係載明開門進去有看到庚○○及被
        告癸○○云云，退一步言，被告癸○○苟確曾與庚○○
        在一起，是否即可據此「單純在一起」之情狀，逕予論
        斷其有藏匿之行為，亦顯有疑問，是被告癸○○所辯並
        無藏匿庚○○之犯行一節，應可採信，此外又查無足以
        認定被告癸○○有藏匿庚○○等之補強證據，故原審認
        被告癸○○藏匿人犯部分之犯罪不能證明，依法諭知無
        罪之判決，並無不當，檢察官上訴意旨，猶執前詞，指
        摘原判決此部分不當，並無可取，為無理由，均應予駁
        回。
三、關於法律適用部分：
(一)刑法第164條第1項之藏匿人犯罪，係因行為人之藏匿犯人行
    為，致妨害國家偵查、審判權之行使而設之處罰規定。則行
    為人自開始藏匿人犯至停止藏匿間之持續藏匿行為，均使國
    家偵查、審判程序無從進行，國家偵查、審判之司法權顯然
    始終遭受侵害，足見藏匿人犯罪應屬行為繼續，本件被告丁○○自93年4月間起至同年12月間某日止；被告丙○○、壬○○自93年12月起至94年4月7日止，固提供數處所供張鍚銘
    等人藏匿，乃一犯意後之接續行為，僅應論以一罪，公訴人
    認應依連續犯處罰，容有誤會。再按藏匿人犯行為，所侵害
    者即係國家法益，一如上述，故同時同地以一行為藏匿多人
    ，仍屬單純一罪，從而，被告丁○○同時藏匿己○○、庚○○、張宏吉、陳進雄；被告丙○○、李宗杰同時藏匿庚○○
    、丁○○；被告丙○○、壬○○、戊○○、子○○、丑○○
    同時藏匿庚○○、林泰亨均為單純一罪。
(二)按行為後法律有變更者，適用行為時之法律。但行為後之法
    律有利於行為人者，適用最有利於行為人之法律，刑法第2
    條第1項定有明文。被告等行為後，94年1月7日修正公布之
    刑法，自95年7月1日施行，關於修正後法律比較適用如下：
    本件被告癸○○所犯偽造文書、湮滅證據部分，經本院分
      別判處有期徒刑六月、四月，應執行有期徒刑玖月，並均
      諭知易科罰金之折算標準，而受刑人於犯罪時之刑法第41
      條第1項前段規定：「犯最重本刑為5年以下有期徒刑以下
      之刑之罪，而受6個月以下有期徒刑或拘役之宣告，因身
      體、教育、職業、家庭之關係或其他正當事由，執行顯有
      困難者，得以1元以上3元以下折算一日，易科罰金」、第
      2項規定：「併合處罰之數罪，均有前項情形，其應執行
      之刑逾六月者，亦同。」，又受刑人行為時之易科罰金折
      算標準，修正前罰金罰鍰提高標準條例第2條前段（現已
      刪除）規定，就其原定數額提高為100倍折算1日，則本件
      受刑人行為時之易科罰金折算標準，應以銀元300元折算1
      日，經折算為新臺幣後，應以新臺幣900元折算為1日。惟
      95年7月1日修正公布施行之刑法第41條第1項前段則規定
      ：「犯最重本刑為五年以下有期徒刑以下之刑之罪，而受
      六個月以下有期徒刑或拘役之宣告者，得以新臺幣一千元
      、二千元或三千元折算一日，易科罰金」第2項規定：「
      前項規定於數罪併罰，其應執行之刑未逾六月者，亦適用
      之」，比較修正前後之定執行刑及易科罰金折算標準，以
      95年7月1日修正公布施行前之規定，較有利於癸○○，自
      應適用舊法。
    被告丁○○、丙○○、壬○○、子○○、丑○○、戊○○
      等於裁判確定前犯數罪，而修正前刑法第51條規定：「數
      罪併罰，分別宣告其罪之刑，依左列各款定其應執行者：
      」其中第5款規定：「宣告多數有期徒刑者，於各刑中之
      最長期以上，各刑合併之刑期以下，定其刑期。但不得逾
      二十年」，修正後刑法第51條第5款規定：「宣告多數有
      期徒刑者，於各刑中之最長期以上，各刑合併之刑期以下
      ，定其刑期。但不得逾三十年」比較結果，修正後刑法並
      非較有利於行為人，依刑法第2條第1項前段之規定，被告
      丁○○、丙○○、壬○○、子○○、丑○○、戊○○等有
      關定執行刑部分仍應依修正前刑法，定其應執行之刑。至
      被告丁○○所犯槍砲彈藥刀械管制條例罪所處併科罰金拾
      萬元易服勞役部分，修正前刑法第42條第2項規定：「易
      服勞役以一元以上三元以下，折算一日」，修正後刑法第
      42條第3款規定：「易服勞役以新台幣一千元，二千元、
      三千元折算一日」，修正後之新法固對丁○○有利，但依
      前述，數罪併罰部分，舊法對丁○○有利，因同一部法律
      無法割裂適用，綜合全部結果，以數罪併罰部分定執行刑
      部分有利於丁○○，故全部適用舊法。
    被告行為後，刑法刪除第55條關於牽連犯之規定。本件被
      告所犯上開有關具有牽連犯之關係，依修正前即行為時之
      規定，應從一重之罪處斷；依修正後之刑法既已刪除牽連
      犯之規定，則所犯上述各罪應依數罪併罰之規定分論併罰
      。比較新舊法之規定，修正後之規定並非較有利於被告，
      依刑法第2條第1項之規定，應適用行為時之法律，即適用
      修正前刑法第55條牽連犯之規定，從一重之罪處斷。
    刑法第47條關於累犯部分，舊法規定：「受有期徒刑之執
      行完畢，或受無期徒刑或有期徒刑一部之執行而赦免後，
      五年內再犯有期徒刑以上之罪者，為累犯，加重本刑至二
      分之一。」，修正後之新法規定：「受徒刑之執行完畢，
      或一部之執行而赦免後，五年內故意再犯有期徒刑以上之
      罪者，為累犯，加重本刑至二分之一。」，被告戊○○、
      丑○○均於有期徒刑執行完畢後，故意再犯有期徒刑以上
      之罪 ，自不生新舊法比較之問題。
    槍砲彈藥刀械管制條例於94年1月26日公布，同年月28日
      生效，增訂第20條之1條文，刪除第10條、第11條及第17
      條條文，並修正第4條、第16條及第20條條文。雖被告丁○○修法前未經許可持有槍彈之犯行，係犯同條例第7條
      第4項及第12條第4項，惟新法就此部分並未修正，亦不生
      新舊法比較之問題。
四、關於壬○○定執行刑部分：壬○○撤銷部分（共同意圖勒贖
    而擄人）所處有期徒刑捌年，與駁回部分（共同藏匿犯人）
    所處有期徒刑壹年貳月，應執行有期徒刑玖年。
五、關於沒收部分：
(一)扣案如附表三、四具殺傷力之制式槍枝5支（含彈匣21個）
    、子彈1089顆，係屬違禁物，應依刑法第38條第1項第1款規
    定宣告沒收。至於附表三、四之子彈鑑驗時經鑑定機關試射
    擊發之扣案步槍口徑5.56mm制式子彈五顆；步槍口徑7.62mm
    制式子彈五顆；90手槍口徑9mm制式子彈射25顆；土造子彈
    具直徑約9mm6顆，其擊發後所遺留之彈殼已不具殺傷力，有
    前揭內政部警政署刑事警察局鑑驗通知書可佐，另94年7月
    13日扣案之彈殼21顆，亦已不具殺傷力，復均非屬違禁物，
    不予宣告沒收。
(二)被告丁○○所持上揭手槍彈匣內確有幾顆子彈，並無證據足
    以證明，惟該子彈隨同彈匣業已交還庚○○，並於94年7月
    13日逮捕庚○○時併同其90手槍子彈扣案，惟並無法特定該
    扣案子彈有幾顆係裝填於上揭被告丁○○所持手槍彈匣內，
    惟證人庚○○於原審結證稱交給丁○○槍彈時彈匣內確有子
    彈，裝幾顆則不知道等情，依罪疑惟輕原則，以認上揭手槍
    彈匣裝填子彈1顆，為有利於被告丁○○，故其持有扣案如
    附表三編號三之手槍及子彈1顆具殺傷力，係屬違禁物，亦
    依刑法第38條第1項第1款規定宣告沒收。
(三)被告癸○○偽造「張民昆」印章1顆及上揭汽機車過戶登記
    書上偽造「張民昆」署押、印文各1枚，均依刑法第219條之
    規定宣告沒收。
(四)附表五至八之物均非本件被告等人所有；另94年5月17日扣
    得車牌號碼5397－ＪＫ號休旅車1輛，係日常之交通工具，
    且非專為供犯罪而使用，復均非違禁物；另附表一至二之物
    亦均非本件被告等人所有，亦與本件被告等人犯罪無關，而
    係關於臺灣臺南地方法院93年度重訴字第28號己○○等人擄
    人勒贖等案件及94年度矚重訴字第1號被告庚○○等人擄人
    勒贖等案件之證物，均不為沒收之諭知，附此敘明。
丙、據上論斷，應依刑事訴訟法第368條、第369條第一項前段、
    第364條、第299條第一項前段、第300條、槍砲彈藥刀械管
    制條例第7條第4項、第12條第4項，刑法第11條前段、第28
    條、第30條第2項、第164條第1項、第165條、第216條、第
    210條、第347條第1項、第47條、第59條、修正前刑法第55
    條、第51條第5款、第41條第1項前段、第42條第2項、刑法
    第38條第1項第1款、第219條，修正前罰金罰鍰提高標準條
    第1條前段、第2項，判決如主文。
本案經檢察官林炎昇到庭執行職務。
中    華    民    國    95    年    11    月    9     日
                  刑事第五庭    審判長法  官  楊明章
                                      法  官  楊子莊
                                      法  官  戴勝利
以上正本證明與原本無異。
藏匿人犯及湮滅證據部分不得上訴
其餘部分如不服本判決，應於收受本判決後十日內向本院提出上
訴書狀。其未敘述上訴理由者並得於提起上訴後十日內向本院補
提理由書狀（均須按他造當事人之人數附繕本）「切勿逕送上級
法院」。
                                      書記官  陳淑貞
中    華    民    國    95    年    11    月    10    日
附錄：本判決論罪科刑法條：
槍砲彈藥刀械管制條例第7條第4項：
未經許可，持有、寄藏或意圖販賣而陳列第1項所列槍砲、彈藥
者，處5年以上有期徒刑，併科新台幣1千萬元以下罰金。
刑法第164條第1項：
藏匿犯人或依法逮捕拘禁之脫逃人或使之隱避者，處2年以下有
期徒刑、拘役或500元以下罰金。
刑法第165條：
偽造、變造、湮滅或隱匿關係他人刑事被告案件之證據，或使用
偽造、變造之證據者，處2年以下有期徒刑、拘役或500元以下罰
金。
刑法第210條：
偽造、變造私文書，足以生損害於公眾或他人者，處5年以下有
期徒刑。
刑法第216條：
行使第210條至第215條之文書者，依偽造、變造文書或登載不實
事項或使登載不實事項之規定處斷。
刑法第347條：
意圖勒贖而擄人者，處死刑、無期徒刑或7年以上有期徒刑。
附表一：
┌─────────────────┐
│高雄縣大寮鄉○○路○段一○四巷一八│
│六弄九之一號                      │
├──┬───────┬──────┤
│編號│扣案物品名稱  │ 數量       │
├──┼───────┼──────┤
│ 1  │M16步槍       │一枝        │
├──┼───────┼──────┤
│ 2  │克拉克手槍    │一枝        │
├──┼───────┼──────┤
│ 3  │九０手槍      │一枝        │
├──┼───────┼──────┤
│ 4  │M16步槍子彈   │八顆        │
├──┼───────┼──────┤
│ 5  │克拉克手槍子彈│十一顆      │
├──┼───────┼──────┤
│ 6  │九○手槍子彈  │十三顆      │
├──┼───────┼──────┤
│ 7  │步槍子彈      │一百三十五顆│
├──┼───────┼──────┤
│ 8  │步槍空彈殼    │四顆        │
├──┼───────┼──────┤
│ 9  │防彈衣        │六件        │
├──┼───────┼──────┤
│10  │防彈板        │二塊        │
├──┼───────┼──────┤
│11  │防彈盾牌      │ 一面       │
├──┼───────┼──────┤
│12  │現金贖款      │六百七十萬元│
│    │              │            │
├──┼───────┼──────┤
│13  │雞爪釘        │十一盒      │
├──┼───────┼──────┤
│14  │對講機        │一支        │
├──┼───────┼──────┤
│15  │黃色膠帶      │三捲        │
├──┼───────┼──────┤
│16  │黑色膠帶      │三捲        │
├──┼───────┼──────┤
│17  │耳塞          │五付        │
├──┼───────┼──────┤
│18  │隨身聽        │一組        │
├──┼───────┼──────┤
│19  │手榴彈        │一顆        │
└──┴───────┴──────┘
附表二：
┌─────────────────┐
│台南縣尖山埤水庫附近              │
├──┬───────┬──────┤
│編號│扣案物品名稱  │ 數量       │
├──┼───────┼──────┤
│ 1  │Q9-3115號休旅 │一輛        │
│    │車            │            │
├──┼───────┼──────┤
│ 2  │制式子彈      │十三顆      │
├──┼───────┼──────┤
│ 3  │彈匣          │一個        │
├──┼───────┼──────┤
│ 4  │雞爪釘        │六十四支    │
├──┼───────┼──────┤
│ 5  │防彈盾牌      │四件        │
├──┼───────┼──────┤
│ 6  │彈匣袋        │一個        │
├──┼───────┼──────┤
│ 7  │現金          │九萬三千零二│
│    │              │十元        │
└──┴───────┴──────┘
附表三：
┌─────────────────────────────┐
│台中縣沙鹿鎮○○路三○六號                                │
├──┬───────┬──────┬───────────┤
│編號│扣案物品名稱  │ 數量       │  備     註           │
├──┼───────┼──────┼───────────┤
│ 1  │AK47步槍      │ 一枝       │槍枝管制編號0000000000│
├──┼───────┼──────┼───────────┤
│ 2  │AUG步槍       │ 一枝       │槍枝管制編號0000000000│
├──┼───────┼──────┼───────────┤
│ 3  │克拉克手槍    │ 一枝       │槍枝管制編號0000000000│
├──┼───────┼──────┼───────────┤
│ 4  │P99 手槍      │ 一枝       │槍枝管制編號0000000000│
├──┼───────┼──────┼───────────┤
│ 5  │步槍子彈      │九百零六發  │鑑驗試射十發          │
├──┼───────┼──────┼───────────┤
│ 6  │手槍子彈      │一百九十發  │鑑驗試射十發          │
├──┼───────┼──────┼───────────┤
│ 7  │土造手槍子彈  │九發        │鑑驗試射三發          │
├──┼───────┼──────┼───────────┤
│ 8  │步槍彈匣      │十二個      │                      │
├──┼───────┼──────┤                      │
│ 9  │手槍彈匣      │七個        │                      │
└──┴───────┴──────┴───────────┘
附表四：
┌─────────────────────────────┐
│台北縣新莊市○○路○段五○○巷停車場                      │
│                                                          │
├──┬───────┬──────┬───────────┤
│編號│扣案物品名稱  │ 數量       │  備   註             │
├──┼───────┼──────┼───────────┤
│ 1  │沙漠之鷹制式手│一枝        │槍枝管制編號0000000000│
│    │槍（含彈匣二個│            │                      │
│    │）            │            │                      │
├──┼───────┼──────┼───────────┤
│ 2  │子彈          │十七顆      │鑑驗試射十五發        │
├──┼───────┼──────┼───────────┤
│ 3  │土造子彈      │八顆        │鑑驗試射三發          │
└──┴───────┴──────┴───────────┘
附表五：
┌─────────────────┐
│眠月線藏匿處                      │
├──┬──────────┬───┤
│編號│扣案物品名稱        │數量  │
├──┼──────────┼───┤
│ 1  │收音機              │一台  │
├──┼──────────┼───┤
│ 2  │鋁箔睡墊            │二張  │
├──┼──────────┼───┤
│ 3  │睡袋                │二個  │
├──┼──────────┼───┤
│ 4  │塑膠睡墊            │二張  │
├──┼──────────┼───┤
│ 5  │塑膠帆布（帳篷）    │一套  │
├──┼──────────┼───┤
│ 6  │水袋                │二個  │
├──┼──────────┼───┤
│ 7  │瓦斯瓶              │三瓶  │
├──┼──────────┼───┤
│ 8  │乾電池              │一包  │
├──┼──────────┼───┤
│ 9  │小魚乾              │二包  │
├──┼──────────┼───┤
│10  │鹽小卷              │二包  │
├──┼──────────┼───┤
│11  │魷魚乾              │一包  │
├──┼──────────┼───┤
│12  │臘肉                │二包  │
├──┼──────────┼───┤
│13  │刮鬍刀              │一包  │
└──┴──────────┴───┘
附表六：
┌─────────────────┐
│十字路藏匿處                      │
├──┬──────────┬───┤
│編號│扣案物品名稱        │數量  │
├──┼──────────┼───┤
│ 1  │煤油燈              │一具  │
├──┼──────────┼───┤
│ 2  │衣服                │五件  │
├──┼──────────┼───┤
│ 3  │褲子                │一件  │
├──┼──────────┼───┤
│ 4  │護具                │七套  │
├──┼──────────┼───┤
│ 5  │望遠鏡              │一具  │
├──┼──────────┼───┤
│ 6  │睡袋                │一個  │
├──┼──────────┼───┤
│ 7  │睡墊                │二張  │
├──┼──────────┼───┤
│ 8  │方格紙張（編密碼用）│一疊  │
├──┼──────────┼───┤
│ 9  │塑膠尺              │一支  │
├──┼──────────┼───┤
│10  │原子筆              │一支  │
└──┴──────────┴───┘
附表七：
┌─────────────────┐
│梅園藏匿處                        │
├──┬──────────┬───┤
│編號│扣案物品名稱        │數量  │
├──┼──────────┼───┤
│ 1  │睡袋                │二個  │
├──┼──────────┼───┤
│ 2  │帳篷                │二個  │
├──┼──────────┼───┤
│ 3  │蚊帳                │一個  │
├──┼──────────┼───┤
│ 4  │黑色外套            │一件  │
├──┼──────────┼───┤
│ 5  │瓦斯爐（簡易型）    │一台  │
└──┴──────────┴───┘
附表八：
┌─────────────────┐
│鬼屋藏匿處                        │
├──┬──────────┬───┤
│編號│扣案物品名稱        │數量  │
├──┼──────────┼───┤
│ 1  │煙蒂（含牙籤）      │九根  │
├──┼──────────┼───┤
│ 2  │牙籤                │一根  │
├──┼──────────┼───┤
│ 3  │保險套及衛生紙      │各一個│
├──┼──────────┼───┤
│ 4  │枕頭套              │三個  │
├──┼──────────┼───┤
│ 5  │煙蒂                │四根  │
├──┼──────────┼───┤
│ 6  │牙刷                │八支  │
├──┼──────────┼───┤
│ 7  │毛巾                │二條  │
├──┼──────────┼───┤
│ 8  │刮鬍刀              │二個  │
├──┼──────────┼───┤
│ 9  │空酒瓶              │三十一│
│    │                    │個    │
├──┼──────────┼───┤
│10  │保特瓶              │十三個│
├──┼──────────┼───┤
│11  │酒瓶                │一個  │
└──┴──────────┴───┘


司法院資訊處製作；財團法人民間司法改革基金會備份。
